<?xml version="1.0" encoding="UTF-8"?>
<?xml-model href="paradigms.rnc" type="application/relax-ng-compact-syntax"?>
<?xml-model href="paradigms.sch" type="application/xml" schematypens="http://purl.oclc.org/dsdl/schematron"?>
<paradigms>
    <!-- 
        No paradigms for
            adverb
            conjunction
            interjection
            interrogative adverb
            preposition
            relative adverb
            subjunction
        "proper noun" has same paradigms as "common noun", 
            but with capitalization implemented in a function
            assuming we don't mark animacy
        animacy will require more than just proper nouns: angel,
            apostle, etc.
        Treat as inanimate: рабъ, слоуга, намѣстьникъ, отрокъ
        Check animacy: богъ
        "cardinal numeral" with spaces decline only first part
    -->
    <!-- Normalization challenges
        къ немоу
        prepositions before C vs V (о ~ об; others?)
    -->
    <!-- @check needs to be checked for accuracy -->
    <pos type="Nb">
        <class type="a">
            <paradigm type="вѣра" truncate="1">
                <form case="n" number="s">а</form>
                <form case="g" number="s">ꙑ</form>
                <form case="d" number="s">ѣ</form>
                <form case="a" number="s">ѫ</form>
                <form case="i" number="s">оѭ</form>
                <form case="l" number="s">ѣ</form>
                <form case="v" number="s">о</form>
                <form case="n" number="d">ѣ</form>
                <form case="g" number="d">оу</form>
                <form case="d" number="d">ама</form>
                <form case="a" number="d">ѣ</form>
                <form case="i" number="d">ама</form>
                <form case="l" number="d">оу</form>
                <form case="v" number="d">ѣ</form>
                <form case="n" number="p">ꙑ</form>
                <form case="g" number="p">ъ</form>
                <form case="d" number="p">амъ</form>
                <form case="a" number="p">ꙑ</form>
                <form case="i" number="p">ами</form>
                <form case="l" number="p">ахъ</form>
                <form case="v" number="p">ꙑ</form>
            </paradigm>
            <paradigm type="папа" truncate="1">
                <!-- identical to вѣра, but m animate -->
                <form case="n" number="s">а</form>
                <form case="g" number="s">ꙑ</form>
                <form case="d" number="s">ѣ</form>
                <form case="a" number="s">ѫ</form>
                <form case="i" number="s">оѭ</form>
                <form case="l" number="s">ѣ</form>
                <form case="v" number="s">о</form>
                <form case="n" number="d">ѣ</form>
                <form case="g" number="d">оу</form>
                <form case="d" number="d">ама</form>
                <form case="a" number="d">ѣ</form>
                <form case="i" number="d">ама</form>
                <form case="l" number="d">оу</form>
                <form case="v" number="d">ѣ</form>
                <form case="n" number="p">ꙑ</form>
                <form case="g" number="p">ъ</form>
                <form case="d" number="p">амъ</form>
                <form case="a" number="p">ꙑ</form>
                <form case="i" number="p">ами</form>
                <form case="l" number="p">ахъ</form>
                <form case="v" number="p">ꙑ</form>
            </paradigm>
            <paradigm type="рѫка" truncate="2">
                <form case="n" number="s">ка</form>
                <form case="g" number="s">кꙑ</form>
                <form case="d" number="s">цѣ</form>
                <form case="a" number="s">кѫ</form>
                <form case="i" number="s">коѭ</form>
                <form case="l" number="s">цѣ</form>
                <form case="v" number="s">ко</form>
                <form case="n" number="d">цѣ</form>
                <form case="g" number="d">коу</form>
                <form case="d" number="d">кама</form>
                <form case="a" number="d">цѣ</form>
                <form case="i" number="d">кама</form>
                <form case="l" number="d">коу</form>
                <form case="v" number="d">цѣ</form>
                <form case="n" number="p">кꙑ</form>
                <form case="g" number="p">къ</form>
                <form case="d" number="p">камъ</form>
                <form case="a" number="p">кꙑ</form>
                <form case="i" number="p">ками</form>
                <form case="l" number="p">кахъ</form>
                <form case="v" number="p">кꙑ</form>
            </paradigm>
            <paradigm type="владꙑка" truncate="2">
                <!-- identical to рѫка, but m animate -->
                <form case="n" number="s">ка</form>
                <form case="g" number="s">кꙑ</form>
                <form case="d" number="s">цѣ</form>
                <form case="a" number="s">кѫ</form>
                <form case="i" number="s">коѭ</form>
                <form case="l" number="s">цѣ</form>
                <form case="v" number="s">ко</form>
                <form case="n" number="d">цѣ</form>
                <form case="g" number="d">коу</form>
                <form case="d" number="d">кама</form>
                <form case="a" number="d">цѣ</form>
                <form case="i" number="d">кама</form>
                <form case="l" number="d">коу</form>
                <form case="v" number="d">цѣ</form>
                <form case="n" number="p">кꙑ</form>
                <form case="g" number="p">къ</form>
                <form case="d" number="p">камъ</form>
                <form case="a" number="p">кꙑ</form>
                <form case="i" number="p">ками</form>
                <form case="l" number="p">кахъ</form>
                <form case="v" number="p">кꙑ</form>
            </paradigm>
            <paradigm type="нога" truncate="2">
                <form case="n" number="s">га</form>
                <form case="g" number="s">гꙑ</form>
                <form case="d" number="s">ѕѣ</form>
                <form case="a" number="s">гѫ</form>
                <form case="i" number="s">гоѭ</form>
                <form case="l" number="s">ѕѣ</form>
                <form case="v" number="s">го</form>
                <form case="n" number="d">ѕѣ</form>
                <form case="g" number="d">гоу</form>
                <form case="d" number="d">гама</form>
                <form case="a" number="d">ѕѣ</form>
                <form case="i" number="d">гама</form>
                <form case="l" number="d">гоу</form>
                <form case="v" number="d">ѕѣ</form>
                <form case="n" number="p">гꙑ</form>
                <form case="g" number="p">гъ</form>
                <form case="d" number="p">гамъ</form>
                <form case="a" number="p">гꙑ</form>
                <form case="i" number="p">гами</form>
                <form case="l" number="p">гахъ</form>
                <form case="v" number="p">гꙑ</form>
            </paradigm>
            <paradigm type="слоуга" truncate="2">
                <!-- identical to нога, but m animate -->
                <form case="n" number="s">га</form>
                <form case="g" number="s">гꙑ</form>
                <form case="d" number="s">ѕѣ</form>
                <form case="a" number="s">гѫ</form>
                <form case="i" number="s">гоѭ</form>
                <form case="l" number="s">ѕѣ</form>
                <form case="v" number="s">го</form>
                <form case="n" number="d">ѕѣ</form>
                <form case="g" number="d">гоу</form>
                <form case="d" number="d">гама</form>
                <form case="a" number="d">ѕѣ</form>
                <form case="i" number="d">гама</form>
                <form case="l" number="d">гоу</form>
                <form case="v" number="d">ѕѣ</form>
                <form case="n" number="p">гꙑ</form>
                <form case="g" number="p">гъ</form>
                <form case="d" number="p">гамъ</form>
                <form case="a" number="p">гꙑ</form>
                <form case="i" number="p">гами</form>
                <form case="l" number="p">гахъ</form>
                <form case="v" number="p">гꙑ</form>
            </paradigm>
        </class>
        <class type="ja">
            <paradigm type="благꙑни" truncate="1">
                <form case="n" number="s">҄и</form>
                <form case="g" number="s">҄ѩ</form>
                <form case="d" number="s">҄и</form>
                <form case="a" number="s">҄ѭ</form>
                <form case="i" number="s">҄ѥѭ</form>
                <form case="l" number="s">҄и</form>
                <form case="v" number="s">҄ѥ</form>
                <form case="n" number="d">҄и</form>
                <form case="g" number="d">҄ю</form>
                <form case="d" number="d">҄ꙗма</form>
                <form case="a" number="d">҄и</form>
                <form case="i" number="d">҄ꙗма</form>
                <form case="l" number="d">҄ю</form>
                <form case="v" number="d">҄и</form>
                <form case="n" number="p">҄ѩ</form>
                <form case="g" number="p">҄ь</form>
                <form case="d" number="p">҄ꙗмъ</form>
                <form case="a" number="p">҄ѩ</form>
                <form case="i" number="p">҄ꙗми</form>
                <form case="l" number="p">҄ꙗхъ</form>
                <form case="v" number="p">҄ѩ</form>
            </paradigm>
            <paradigm type="коуциꙗ" truncate="1">
                <form case="n" number="s">ꙗ</form>
                <form case="g" number="s">ѩ</form>
                <form case="d" number="s">и</form>
                <form case="a" number="s">ѭ</form>
                <form case="i" number="s">ѥѭ</form>
                <form case="l" number="s">и</form>
                <form case="v" number="s">ѥ</form>
                <form case="n" number="d">и</form>
                <form case="g" number="d">ю</form>
                <form case="d" number="d">ꙗма</form>
                <form case="a" number="d">и</form>
                <form case="i" number="d">ꙗма</form>
                <form case="l" number="d">ю</form>
                <form case="v" number="d">и</form>
                <form case="n" number="p">ѩ</form>
                <form case="g" number="p">ь</form>
                <form case="d" number="p">ꙗмъ</form>
                <form case="a" number="p">ѩ</form>
                <form case="i" number="p">ꙗми</form>
                <form case="l" number="p">ꙗхъ</form>
                <form case="v" number="p">ѩ</form>
            </paradigm>
            <paradigm type="землꙗ" truncate="1">
                <form case="n" number="s">҄ꙗ</form>
                <form case="g" number="s">҄ѩ</form>
                <form case="d" number="s">҄и</form>
                <form case="a" number="s">҄ѭ</form>
                <form case="i" number="s">҄ѥѭ</form>
                <form case="l" number="s">҄и</form>
                <form case="v" number="s">҄ѥ</form>
                <form case="n" number="d">҄и</form>
                <form case="g" number="d">҄ю</form>
                <form case="d" number="d">҄ꙗма</form>
                <form case="a" number="d">҄и</form>
                <form case="i" number="d">҄ꙗма</form>
                <form case="l" number="d">҄ю</form>
                <form case="v" number="d">҄и</form>
                <form case="n" number="p">҄ѩ</form>
                <form case="g" number="p">҄ь</form>
                <form case="d" number="p">҄ꙗмъ</form>
                <form case="a" number="p">҄ѩ</form>
                <form case="i" number="p">҄ꙗми</form>
                <form case="l" number="p">҄ꙗхъ</form>
                <form case="v" number="p">҄ѩ</form>
            </paradigm>
            <paradigm type="доуша" truncate="1">
                <form case="n" number="s">а</form>
                <form case="g" number="s">ѧ</form>
                <form case="d" number="s">и</form>
                <form case="a" number="s">ѫ</form>
                <form case="i" number="s">еѭ</form>
                <form case="l" number="s">и</form>
                <form case="v" number="s">е</form>
                <form case="n" number="d">и</form>
                <form case="g" number="d">оу</form>
                <form case="d" number="d">ама</form>
                <form case="a" number="d">и</form>
                <form case="i" number="d">ама</form>
                <form case="l" number="d">оу</form>
                <form case="v" number="d">и</form>
                <form case="n" number="p">ѧ</form>
                <form case="g" number="p">ь</form>
                <form case="d" number="p">амъ</form>
                <form case="a" number="p">ѧ</form>
                <form case="i" number="p">ами</form>
                <form case="l" number="p">ахъ</form>
                <form case="v" number="p">ѧ</form>
            </paradigm>
        </class>
        <class type="o">
            <paradigm type="столъ" truncate="1" animacy="no">
                <form case="n" number="s">ъ</form>
                <form case="g" number="s">а</form>
                <form case="d" number="s">оу</form>
                <form case="a" number="s">ъ</form>
                <form case="i" number="s">омь</form>
                <form case="l" number="s">ѣ</form>
                <form case="v" number="s">е</form>
                <form case="n" number="d">а</form>
                <form case="g" number="d">оу</form>
                <form case="d" number="d">ома</form>
                <form case="a" number="d">а</form>
                <form case="i" number="d">ома</form>
                <form case="l" number="d">оу</form>
                <form case="v" number="d">а</form>
                <form case="n" number="p">и</form>
                <form case="g" number="p">ъ</form>
                <form case="d" number="p">омъ</form>
                <form case="a" number="p">ꙑ</form>
                <form case="i" number="p">ꙑ</form>
                <form case="l" number="p">ѣхъ</form>
                <form case="v" number="p">и</form>
            </paradigm>
            <paradigm type="братръ" truncate="1" animacy="yes">
                <form case="n" number="s">ъ</form>
                <form case="g" number="s">а</form>
                <form case="d" number="s">оу</form>
                <form case="a" number="s">а</form>
                <form case="i" number="s">омь</form>
                <form case="l" number="s">ѣ</form>
                <form case="v" number="s">е</form>
                <form case="n" number="d">а</form>
                <form case="g" number="d">оу</form>
                <form case="d" number="d">ома</form>
                <form case="a" number="d">а</form>
                <form case="i" number="d">ома</form>
                <form case="l" number="d">оу</form>
                <form case="v" number="d">а</form>
                <form case="n" number="p">и</form>
                <form case="g" number="p">ъ</form>
                <form case="d" number="p">омъ</form>
                <form case="a" number="p">ꙑ</form>
                <form case="i" number="p">ꙑ</form>
                <form case="l" number="p">ѣхъ</form>
                <form case="v" number="p">и</form>
            </paradigm>
            <paradigm type="вѣкъ" truncate="2" animacy="no">
                <form case="n" number="s">къ</form>
                <form case="g" number="s">ка</form>
                <form case="d" number="s">коу</form>
                <form case="a" number="s">къ</form>
                <form case="i" number="s">комь</form>
                <form case="l" number="s">цѣ</form>
                <form case="v" number="s">це</form>
                <form case="n" number="d">ка</form>
                <form case="g" number="d">коу</form>
                <form case="d" number="d">кома</form>
                <form case="a" number="d">ка</form>
                <form case="i" number="d">кома</form>
                <form case="l" number="d">коу</form>
                <form case="v" number="d">ка</form>
                <form case="n" number="p">ци</form>
                <form case="g" number="p">къ</form>
                <form case="d" number="p">комъ</form>
                <form case="a" number="p">кꙑ</form>
                <form case="i" number="p">кꙑ</form>
                <form case="l" number="p">цѣхъ</form>
                <form case="v" number="p">кꙑ</form>
            </paradigm>
            <paradigm type="мѫченикъ" truncate="2" animacy="yes">
                <form case="n" number="s">къ</form>
                <form case="g" number="s">ка</form>
                <form case="d" number="s">коу</form>
                <form case="a" number="s">ка</form>
                <form case="i" number="s">комь</form>
                <form case="l" number="s">цѣ</form>
                <form case="v" number="s">це</form>
                <form case="n" number="d">ка</form>
                <form case="g" number="d">коу</form>
                <form case="d" number="d">кома</form>
                <form case="a" number="d">ка</form>
                <form case="i" number="d">кома</form>
                <form case="l" number="d">коу</form>
                <form case="v" number="d">ка</form>
                <form case="n" number="p">ци</form>
                <form case="g" number="p">къ</form>
                <form case="d" number="p">комъ</form>
                <form case="a" number="p">кꙑ</form>
                <form case="i" number="p">кꙑ</form>
                <form case="l" number="p">цѣхъ</form>
                <form case="v" number="p">кꙑ</form>
            </paradigm>
            <paradigm type="врагъ" truncate="2" animacy="yes">
                <form case="n" number="s">гъ</form>
                <form case="g" number="s">га</form>
                <form case="d" number="s">гоу</form>
                <form case="a" number="s">га</form>
                <form case="i" number="s">гомь</form>
                <form case="l" number="s">ѕѣ</form>
                <form case="v" number="s">же</form>
                <form case="n" number="d">га</form>
                <form case="g" number="d">гоу</form>
                <form case="d" number="d">гома</form>
                <form case="a" number="d">га</form>
                <form case="i" number="d">гома</form>
                <form case="l" number="d">гоу</form>
                <form case="v" number="d">га</form>
                <form case="n" number="p">ѕи</form>
                <form case="g" number="p">гъ</form>
                <form case="d" number="p">гомъ</form>
                <form case="a" number="p">гꙑ</form>
                <form case="i" number="p">гꙑ</form>
                <form case="l" number="p">ѕѣхъ</form>
                <form case="v" number="p">гꙑ</form>
            </paradigm>
            <paradigm type="патриархъ" truncate="2" animacy="yes">
                <form case="n" number="s">хъ</form>
                <form case="g" number="s">ха</form>
                <form case="d" number="s">хоу</form>
                <form case="a" number="s">ха</form>
                <form case="i" number="s">хомь</form>
                <form case="l" number="s">сѣ</form>
                <form case="v" number="s">ше</form>
                <form case="n" number="d">ха</form>
                <form case="g" number="d">хоу</form>
                <form case="d" number="d">хома</form>
                <form case="a" number="d">ха</form>
                <form case="i" number="d">хома</form>
                <form case="l" number="d">хоу</form>
                <form case="v" number="d">ха</form>
                <form case="n" number="p">си</form>
                <form case="g" number="p">хъ</form>
                <form case="d" number="p">хомъ</form>
                <form case="a" number="p">хꙑ</form>
                <form case="i" number="p">хꙑ</form>
                <form case="l" number="p">сѣхъ</form>
                <form case="v" number="p">хꙑ</form>
            </paradigm>
            <paradigm type="блюдо" truncate="1">
                <form case="n" number="s">о</form>
                <form case="g" number="s">а</form>
                <form case="d" number="s">оу</form>
                <form case="a" number="s">о</form>
                <form case="i" number="s">омь</form>
                <form case="l" number="s">ѣ</form>
                <form case="v" number="s">о</form>
                <form case="n" number="d">ѣ</form>
                <form case="g" number="d">оу</form>
                <form case="d" number="d">ома</form>
                <form case="a" number="d">ѣ</form>
                <form case="i" number="d">ома</form>
                <form case="l" number="d">оу</form>
                <form case="v" number="d">ѣ</form>
                <form case="n" number="p">а</form>
                <form case="g" number="p">ъ</form>
                <form case="d" number="p">омъ</form>
                <form case="a" number="p">а</form>
                <form case="i" number="p">ꙑ</form>
                <form case="l" number="p">ѣхъ</form>
                <form case="v" number="p">а</form>
            </paradigm>
        </class>
        <class type="jo">
            <paradigm type="мѫжь" truncate="1" animacy="yes">
                <!-- husher m animate -->
                <form case="n" number="s">ь</form>
                <form case="g" number="s">а</form>
                <form case="d" number="s">оу</form>
                <form case="a" number="s">ь</form>
                <form case="i" number="s">емь</form>
                <form case="l" number="s">и</form>
                <form case="v" number="s">оу</form>
                <form case="n" number="d">а</form>
                <form case="g" number="d">оу</form>
                <form case="d" number="d">ема</form>
                <form case="a" number="d">а</form>
                <form case="i" number="d">ема</form>
                <form case="l" number="d">оу</form>
                <form case="v" number="d">а</form>
                <form case="n" number="p">и</form>
                <form case="g" number="p">ь</form>
                <form case="d" number="p">емъ</form>
                <form case="a" number="p">ѧ</form>
                <form case="i" number="p">и</form>
                <form case="l" number="p">ихъ</form>
                <form case="v" number="p">и</form>
            </paradigm>
            <paradigm type="сакеларь" truncate="1" animacy="yes">
                <!-- - arj m animate -->
                <form case="n" number="s">҄ь</form>
                <form case="g" number="s">҄ꙗ</form>
                <form case="d" number="s">҄ю</form>
                <form case="a" number="s">҄ꙗ</form>
                <form case="i" number="s">҄ѥмь</form>
                <form case="l" number="s">҄и</form>
                <form case="v" number="s">҄ю</form>
                <form case="n" number="d">҄ꙗ</form>
                <form case="g" number="d">҄ю</form>
                <form case="d" number="d">҄ѥма</form>
                <form case="a" number="d">҄ꙗ</form>
                <form case="i" number="d">҄ѥма</form>
                <form case="l" number="d">҄ю</form>
                <form case="v" number="d">҄ꙗ</form>
                <form case="n" number="p">е</form>
                <form case="g" number="p">҄ь</form>
                <form case="d" number="p">ѥмъ</form>
                <form case="a" number="p">ѩ</form>
                <form case="i" number="p">҄и</form>
                <form case="l" number="p">҄ихъ</form>
                <form case="v" number="p">҄и</form>
            </paradigm>
            <paradigm type="манастꙑрь" truncate="1" animacy="yes">
                <!-- -rj m inanimate -->
                <form case="n" number="s">҄ь</form>
                <form case="g" number="s">҄ꙗ</form>
                <form case="d" number="s">҄ю</form>
                <form case="a" number="s">҄ь</form>
                <form case="i" number="s">҄ѥмь</form>
                <form case="l" number="s">҄и</form>
                <form case="v" number="s">҄ю</form>
                <form case="n" number="d">҄ꙗ</form>
                <form case="g" number="d">҄ю</form>
                <form case="d" number="d">҄ѥма</form>
                <form case="a" number="d">҄ꙗ</form>
                <form case="i" number="d">҄ѥма</form>
                <form case="l" number="d">҄ю</form>
                <form case="v" number="d">҄ꙗ</form>
                <form case="n" number="p">҄и</form>
                <form case="g" number="p">҄ь</form>
                <form case="d" number="p">҄ѥмъ</form>
                <form case="a" number="p">҄ѩ</form>
                <form case="i" number="p">҄и</form>
                <form case="l" number="p">҄ихъ</form>
                <form case="v" number="p">҄и</form>
            </paradigm>
            <paradigm type="мѣсѧць" truncate="2" animacy="no">
                <!-- -c m inanimate -->
                <form case="n" number="s">ць</form>
                <form case="g" number="s">ца</form>
                <form case="d" number="s">цоу</form>
                <form case="a" number="s">ць</form>
                <form case="i" number="s">цемь</form>
                <form case="l" number="s">ци</form>
                <form case="v" number="s">че</form>
                <form case="n" number="d">ца</form>
                <form case="g" number="d">цоу</form>
                <form case="d" number="d">цема</form>
                <form case="a" number="d">ца</form>
                <form case="i" number="d">цема</form>
                <form case="l" number="d">цоу</form>
                <form case="v" number="d">ца</form>
                <form case="n" number="p">и</form>
                <form case="g" number="p">ць</form>
                <form case="d" number="p">цемъ</form>
                <form case="a" number="p">цѧ</form>
                <form case="i" number="p">ци</form>
                <form case="l" number="p">цихъ</form>
                <form case="v" number="p">ци</form>
            </paradigm>
            <paradigm type="отьць" truncate="2" animacy="yes">
                <!-- -c m animate -->
                <form case="n" number="s">ць</form>
                <form case="g" number="s">ца</form>
                <form case="d" number="s">цоу</form>
                <form case="a" number="s">ца</form>
                <form case="i" number="s">цемь</form>
                <form case="l" number="s">ци</form>
                <form case="v" number="s">че</form>
                <form case="n" number="d">ца</form>
                <form case="g" number="d">цоу</form>
                <form case="d" number="d">цема</form>
                <form case="a" number="d">ца</form>
                <form case="i" number="d">цема</form>
                <form case="l" number="d">цоу</form>
                <form case="v" number="d">ца</form>
                <form case="n" number="p">и</form>
                <form case="g" number="p">ць</form>
                <form case="d" number="p">цемъ</form>
                <form case="a" number="p">цѧ</form>
                <form case="i" number="p">ци</form>
                <form case="l" number="p">цихъ</form>
                <form case="v" number="p">ци</form>
            </paradigm>
            <paradigm type="обꙑчаи" truncate="1" animacy="no">
                <!-- -j m inanimate -->
                <form case="n" number="s">и</form>
                <form case="g" number="s">ꙗ</form>
                <form case="d" number="s">ю</form>
                <form case="a" number="s">и</form>
                <form case="i" number="s">ѥмь</form>
                <form case="l" number="s">и</form>
                <form case="v" number="s">ю</form>
                <form case="n" number="d">ꙗ</form>
                <form case="g" number="d">ю</form>
                <form case="d" number="d">ѥма</form>
                <form case="a" number="d">ꙗ</form>
                <form case="i" number="d">ѥма</form>
                <form case="l" number="d">ю</form>
                <form case="v" number="d">ꙗ</form>
                <form case="n" number="p">и</form>
                <form case="g" number="p">и</form>
                <form case="d" number="p">ѥмъ</form>
                <form case="a" number="p">ѩ</form>
                <form case="i" number="p">и</form>
                <form case="l" number="p">ихъ</form>
                <form case="v" number="p">и</form>
            </paradigm>
            <paradigm type="вьседрьжитель" truncate="1" animacy="yes">
                <!-- m -telj animate, special hard е Npl -->
                <form case="n" number="s">҄ь</form>
                <form case="g" number="s">ꙗ</form>
                <form case="d" number="s">ю</form>
                <form case="a" number="s">ꙗ</form>
                <form case="i" number="s">ѥмь</form>
                <form case="l" number="s">҄и</form>
                <form case="v" number="s">ю</form>
                <form case="n" number="d">ꙗ</form>
                <form case="g" number="d">ю</form>
                <form case="d" number="d">ѥма</form>
                <form case="a" number="d">ꙗ</form>
                <form case="i" number="d">ѥма</form>
                <form case="l" number="d">ю</form>
                <form case="v" number="d">ꙗ</form>
                <form case="n" number="p">е</form>
                <form case="g" number="p">҄ь</form>
                <form case="d" number="p">ѥмъ</form>
                <form case="a" number="p">ѩ</form>
                <form case="i" number="p">҄и</form>
                <form case="l" number="p">҄ихъ</form>
                <form case="v" number="p">҄и</form>
            </paradigm>
            <paradigm type="лице" truncate="1">
                <!-- n -c -->
                <form case="n" number="s">е</form>
                <form case="g" number="s">а</form>
                <form case="d" number="s">оу</form>
                <form case="a" number="s">е</form>
                <form case="i" number="s">емь</form>
                <form case="l" number="s">и</form>
                <form case="v" number="s">е</form>
                <form case="n" number="d">и</form>
                <form case="g" number="d">оу</form>
                <form case="d" number="d">ема</form>
                <form case="a" number="d">и</form>
                <form case="i" number="d">ема</form>
                <form case="l" number="d">оу</form>
                <form case="v" number="d">и</form>
                <form case="n" number="p">а</form>
                <form case="g" number="p">ъ</form>
                <form case="d" number="p">емъ</form>
                <form case="a" number="p">а</form>
                <form case="i" number="p">и</form>
                <form case="l" number="p">ихъ</form>
                <form case="v" number="p">а</form>
            </paradigm>
            <paradigm type="житиѥ" truncate="1">
                <!-- n -ij- -->
                <form case="n" number="s">ѥ</form>
                <form case="g" number="s">ꙗ</form>
                <form case="d" number="s">ю</form>
                <form case="a" number="s">ѥ</form>
                <form case="i" number="s">ѥмь</form>
                <form case="l" number="s">и</form>
                <form case="v" number="s">ю</form>
                <form case="n" number="d">и</form>
                <form case="g" number="d">ю</form>
                <form case="d" number="d">ѥма</form>
                <form case="a" number="d">а</form>
                <form case="i" number="d">ѥма</form>
                <form case="l" number="d">ю</form>
                <form case="v" number="d">и</form>
                <form case="n" number="p">ꙗ</form>
                <form case="g" number="p">и</form>
                <form case="d" number="p">ѥмъ</form>
                <form case="a" number="p">ꙗ</form>
                <form case="i" number="p">и</form>
                <form case="l" number="p">ихъ</form>
                <form case="v" number="p">ꙗ</form>
            </paradigm>
        </class>
        <class type="i">
            <paradigm type="кость" truncate="1">
                <form case="n" number="s">ь</form>
                <form case="g" number="s">и</form>
                <form case="d" number="s">и</form>
                <form case="a" number="s">ь</form>
                <form case="i" number="s">ьѭ</form>
                <form case="l" number="s">и</form>
                <form case="v" number="s">и</form>
                <form case="n" number="d">и</form>
                <form case="g" number="d">ью</form>
                <form case="d" number="d">ьма</form>
                <form case="a" number="d">и</form>
                <form case="i" number="d">ьма</form>
                <form case="l" number="d">ью</form>
                <form case="v" number="d">и</form>
                <form case="n" number="p">и</form>
                <form case="g" number="p">ьи</form>
                <form case="d" number="p">ьмъ</form>
                <form case="a" number="p">и</form>
                <form case="i" number="p">ьми</form>
                <form case="l" number="p">ьхъ</form>
                <form case="v" number="p">и</form>
            </paradigm>
            <paradigm type="господь" truncate="1">
                <form case="n" number="s">ь</form>
                <form case="g" number="s">и</form>
                <form case="d" number="s">и</form>
                <form case="a" number="s">ь</form>
                <form case="i" number="s">ьмь</form>
                <form case="l" number="s">и</form>
                <form case="v" number="s">и</form>
                <form case="n" number="d">и</form>
                <form case="g" number="d">ью</form>
                <form case="d" number="d">ьма</form>
                <form case="a" number="d">и</form>
                <form case="i" number="d">ьма</form>
                <form case="l" number="d">ью</form>
                <form case="v" number="d">и</form>
                <form case="n" number="p">ьѥ</form>
                <form case="g" number="p">ьи</form>
                <form case="d" number="p">ьмъ</form>
                <form case="a" number="p">и</form>
                <form case="i" number="p">ьми</form>
                <form case="l" number="p">ьхъ</form>
                <form case="v" number="p">и</form>
            </paradigm>
            <paradigm type="маломощь" truncate="1">
                <!-- irreg Isg, Diels §64, n. 8 -->
                <form case="n" number="s">ь</form>
                <form case="g" number="s">и</form>
                <form case="d" number="s">и</form>
                <form case="a" number="s">ь</form>
                <form case="i" number="s">ьѭ</form>
                <form case="l" number="s">и</form>
                <form case="v" number="s">и</form>
                <form case="n" number="d">и</form>
                <form case="g" number="d">ью</form>
                <form case="d" number="d">ьма</form>
                <form case="a" number="d">и</form>
                <form case="i" number="d">ьма</form>
                <form case="l" number="d">ью</form>
                <form case="v" number="d">и</form>
                <form case="n" number="p">ьѥ</form>
                <form case="g" number="p">ьи</form>
                <form case="d" number="p">ьмъ</form>
                <form case="a" number="p">и</form>
                <form case="i" number="p">ьми</form>
                <form case="l" number="p">ьхъ</form>
                <form case="v" number="p">и</form>
            </paradigm>
        </class>
        <class type="u">
            <paradigm type="црькꙑ" truncate="1">
                <form case="n" number="s">ꙑ</form>
                <form case="g" number="s">ъве</form>
                <form case="d" number="s">ъви</form>
                <form case="a" number="s">ъвь</form>
                <form case="i" number="s">ъвьѭ</form>
                <form case="l" number="s">ъве</form>
                <form case="n" number="d">ъви</form>
                <form case="g" number="d">ъвоу</form>
                <form case="d" number="d">ъвьма</form>
                <form case="a" number="d">ъви</form>
                <form case="i" number="d">ъвьма</form>
                <form case="l" number="d">ъвоу</form>
                <form case="n" number="p">ъви</form>
                <form case="g" number="p">ъвъ</form>
                <form case="d" number="p">ъвемъ</form>
                <form case="a" number="p">ъви</form>
                <form case="i" number="p">ъвьми</form>
                <form case="l" number="p">ъвехъ</form>
            </paradigm>
            <paradigm type="кръвь" truncate="1">
                <form case="n" number="s">ь</form>
                <form case="g" number="s">е</form>
                <form case="d" number="s">и</form>
                <form case="a" number="s">ь</form>
                <form case="i" number="s">ьѭ</form>
                <form case="l" number="s">е</form>
                <form case="n" number="d">и</form>
                <form case="g" number="d">оу</form>
                <form case="d" number="d">ьма</form>
                <form case="a" number="d">и</form>
                <form case="i" number="d">ьма</form>
                <form case="l" number="d">оу</form>
                <form case="n" number="p">и</form>
                <form case="g" number="p">ъ</form>
                <form case="d" number="p">емъ</form>
                <form case="a" number="p">и</form>
                <form case="i" number="p">ьми</form>
                <form case="l" number="p">ехъ</form>
            </paradigm>
            <paradigm type="мати" truncate="1">
                <form case="n" number="s">и</form>
                <form case="g" number="s">ере</form>
                <form case="d" number="s">ери</form>
                <form case="a" number="s">ерь</form>
                <form case="i" number="s">ерьѭ</form>
                <form case="l" number="s">ере</form>
                <form case="n" number="d">ери</form>
                <form case="g" number="d">ероу</form>
                <form case="d" number="d">ерьма</form>
                <form case="a" number="d">ери</form>
                <form case="i" number="d">ерьма</form>
                <form case="l" number="d">ероу</form>
                <form case="n" number="p">ери</form>
                <form case="g" number="p">еръ</form>
                <form case="d" number="p">еремъ</form>
                <form case="a" number="p">ери</form>
                <form case="i" number="p">ерьми</form>
                <form case="l" number="p">ерехъ</form>
            </paradigm>
        </class>
        <class type="C">
            <paradigm type="имѧ" truncate="2">
                <form case="n" number="s">мѧ</form>
                <form case="g" number="s">мене</form>
                <form case="d" number="s">мени</form>
                <form case="a" number="s">мѧ</form>
                <form case="i" number="s">менемь</form>
                <form case="l" number="s">мене</form>
                <form case="n" number="d">мена</form>
                <form case="g" number="d">меноу</form>
                <form case="d" number="d">меньма</form>
                <form case="a" number="d">мена</form>
                <form case="i" number="d">меньма</form>
                <form case="l" number="d">меноу</form>
                <form case="n" number="p">мена</form>
                <form case="g" number="p">менъ</form>
                <form case="d" number="p">менемъ</form>
                <form case="a" number="p">мена</form>
                <form case="i" number="p">меньми</form>
                <form case="l" number="p">менехъ</form>
            </paradigm>
            <paradigm type="дьнь" truncate="1">
                <form case="n" number="s">ь</form>
                <form case="g" number="s">е</form>
                <form case="d" number="s">и</form>
                <form case="a" number="s">ь</form>
                <form case="i" number="s">ьмь</form>
                <form case="l" number="s">е</form>
                <form case="n" number="d">и</form>
                <form case="g" number="d">оу</form>
                <form case="d" number="d">ьма</form>
                <form case="a" number="d">и</form>
                <form case="i" number="d">ьма</form>
                <form case="l" number="d">оу</form>
                <form case="n" number="p">е</form>
                <form case="g" number="p">ъ</form>
                <form case="d" number="p">емъ</form>
                <form case="a" number="p">и</form>
                <form case="i" number="p">ꙑ</form>
                <!-- Ipl uncertain y ~ ъmi (Lunt §4.410) -->
                <form case="l" number="p">ехъ</form>
            </paradigm>
        </class>
    </pos>
    <pos type="A-">
        <class type="o">
            <paradigm type="новъ" truncate="1">
                <!-- hard plain -->
                <form gender="m" case="n" number="s" strength="s">ъ</form>
                <form gender="m" case="g" number="s" strength="s">а</form>
                <form gender="m" case="d" number="s" strength="s">оу</form>
                <form gender="m" case="a" number="s" strength="s">ъ</form>
                <form gender="m" case="i" number="s" strength="s">омь</form>
                <form gender="m" case="l" number="s" strength="s">ѣ</form>
                <form gender="m" case="v" number="s" strength="s">е</form>
                <form gender="m" case="n" number="d" strength="s">а</form>
                <form gender="m" case="g" number="d" strength="s">оу</form>
                <form gender="m" case="d" number="d" strength="s">ома</form>
                <form gender="m" case="a" number="d" strength="s">а</form>
                <form gender="m" case="i" number="d" strength="s">ома</form>
                <form gender="m" case="l" number="d" strength="s">оу</form>
                <form gender="m" case="v" number="d" strength="s">а</form>
                <form gender="m" case="n" number="p" strength="s">и</form>
                <form gender="m" case="g" number="p" strength="s">ъ</form>
                <form gender="m" case="d" number="p" strength="s">ѣмъ</form>
                <form gender="m" case="a" number="p" strength="s">ꙑ</form>
                <form gender="m" case="i" number="p" strength="s">ꙑ</form>
                <form gender="m" case="l" number="p" strength="s">ѣхъ</form>
                <form gender="m" case="v" number="p" strength="s">и</form>
                <form gender="n" case="n" number="s" strength="s">о</form>
                <form gender="n" case="g" number="s" strength="s">а</form>
                <form gender="n" case="d" number="s" strength="s">оу</form>
                <form gender="n" case="a" number="s" strength="s">о</form>
                <form gender="n" case="i" number="s" strength="s">омь</form>
                <form gender="n" case="l" number="s" strength="s">ѣ</form>
                <form gender="n" case="v" number="s" strength="s">о</form>
                <form gender="n" case="n" number="d" strength="s">ѣ</form>
                <form gender="n" case="g" number="d" strength="s">оу</form>
                <form gender="n" case="d" number="d" strength="s">ома</form>
                <form gender="n" case="a" number="d" strength="s">ѣ</form>
                <form gender="n" case="i" number="d" strength="s">ома</form>
                <form gender="n" case="l" number="d" strength="s">оу</form>
                <form gender="n" case="v" number="d" strength="s">а</form>
                <form gender="n" case="n" number="p" strength="s">а</form>
                <form gender="n" case="g" number="p" strength="s">ъ</form>
                <form gender="n" case="d" number="p" strength="s">ѣмъ</form>
                <form gender="n" case="a" number="p" strength="s">а</form>
                <form gender="n" case="i" number="p" strength="s">ꙑ</form>
                <form gender="n" case="l" number="p" strength="s">ѣхъ</form>
                <form gender="n" case="v" number="p" strength="s">а</form>
                <form gender="f" case="n" number="s" strength="s">а</form>
                <form gender="f" case="g" number="s" strength="s">ꙑ</form>
                <form gender="f" case="d" number="s" strength="s">ѣ</form>
                <form gender="f" case="a" number="s" strength="s">ѫ</form>
                <form gender="f" case="i" number="s" strength="s">оѭ</form>
                <form gender="f" case="l" number="s" strength="s">ѣ</form>
                <form gender="f" case="v" number="s" strength="s">а</form>
                <form gender="f" case="n" number="d" strength="s">ѣ</form>
                <form gender="f" case="g" number="d" strength="s">оу</form>
                <form gender="f" case="d" number="d" strength="s">ама</form>
                <form gender="f" case="a" number="d" strength="s">ѣ</form>
                <form gender="f" case="i" number="d" strength="s">ама</form>
                <form gender="f" case="l" number="d" strength="s">оу</form>
                <form gender="f" case="v" number="d" strength="s">а</form>
                <form gender="f" case="n" number="p" strength="s">ꙑ</form>
                <form gender="f" case="g" number="p" strength="s">ъ</form>
                <form gender="f" case="d" number="p" strength="s">амъ</form>
                <form gender="f" case="a" number="p" strength="s">ꙑ</form>
                <form gender="f" case="i" number="p" strength="s">ами</form>
                <form gender="f" case="l" number="p" strength="s">ахъ</form>
                <form gender="f" case="v" number="p" strength="s">ꙑ</form>
                <form gender="m" case="n" number="s" strength="w">ꙑи</form>
                <form gender="m" case="g" number="s" strength="w">аѥго</form>
                <form gender="m" case="d" number="s" strength="w">оуѥмоу</form>
                <form gender="m" case="a" number="s" strength="w">ꙑи</form>
                <form gender="m" case="i" number="s" strength="w">ꙑимь</form>
                <form gender="m" case="l" number="s" strength="w">ѣѥмь</form>
                <form gender="m" case="v" number="s" strength="w">ꙑи</form>
                <form gender="m" case="n" number="d" strength="w">аꙗ</form>
                <form gender="m" case="g" number="d" strength="w">оую</form>
                <form gender="m" case="d" number="d" strength="w">ꙑима</form>
                <form gender="m" case="a" number="d" strength="w">аꙗ</form>
                <form gender="m" case="i" number="d" strength="w">ꙑима</form>
                <form gender="m" case="l" number="d" strength="w">ую</form>
                <form gender="m" case="v" number="d" strength="w">аꙗ</form>
                <form gender="m" case="n" number="p" strength="w">ии</form>
                <form gender="m" case="g" number="p" strength="w">ꙑихъ</form>
                <form gender="m" case="d" number="p" strength="w">ꙑимъ</form>
                <form gender="m" case="a" number="p" strength="w">ꙑѩ</form>
                <form gender="m" case="i" number="p" strength="w">ꙑими</form>
                <form gender="m" case="l" number="p" strength="w">ꙑихъ</form>
                <form gender="m" case="v" number="p" strength="w">ии</form>
                <form gender="n" case="n" number="s" strength="w">оѥ</form>
                <form gender="n" case="g" number="s" strength="w">аѥго</form>
                <form gender="n" case="d" number="s" strength="w">оуѥмоу</form>
                <form gender="n" case="a" number="s" strength="w">оѥ</form>
                <form gender="n" case="i" number="s" strength="w">ꙑимь</form>
                <form gender="n" case="l" number="s" strength="w">ѣѥмь</form>
                <form gender="n" case="v" number="s" strength="w">оѥ</form>
                <form gender="n" case="n" number="d" strength="w">ѣи</form>
                <form gender="n" case="g" number="d" strength="w">оую</form>
                <form gender="n" case="d" number="d" strength="w">ꙑима</form>
                <form gender="n" case="a" number="d" strength="w">ѣи</form>
                <form gender="n" case="i" number="d" strength="w">ꙑима</form>
                <form gender="n" case="l" number="d" strength="w">оую</form>
                <form gender="n" case="v" number="d" strength="w">ѣи</form>
                <form gender="n" case="n" number="p" strength="w">аꙗ</form>
                <form gender="n" case="g" number="p" strength="w">ꙑихъ</form>
                <form gender="n" case="d" number="p" strength="w">ꙑимъ</form>
                <form gender="n" case="a" number="p" strength="w">аꙗ</form>
                <form gender="n" case="i" number="p" strength="w">ꙑими</form>
                <form gender="n" case="l" number="p" strength="w">ꙑихъ</form>
                <form gender="n" case="v" number="p" strength="w">аꙗ</form>
                <form gender="f" case="n" number="s" strength="w">аꙗ</form>
                <form gender="f" case="g" number="s" strength="w">ꙑѩ</form>
                <form gender="f" case="d" number="s" strength="w">ѣи</form>
                <form gender="f" case="a" number="s" strength="w">ѫѭ</form>
                <form gender="f" case="i" number="s" strength="w">ѫѭ</form>
                <form gender="f" case="l" number="s" strength="w">ѣи</form>
                <form gender="f" case="v" number="s" strength="w">аꙗ</form>
                <form gender="f" case="n" number="d" strength="w">ѣи</form>
                <form gender="f" case="g" number="d" strength="w">оую</form>
                <form gender="f" case="d" number="d" strength="w">ꙑима</form>
                <form gender="f" case="a" number="d" strength="w">ѣи</form>
                <form gender="f" case="i" number="d" strength="w">ꙑима</form>
                <form gender="f" case="l" number="d" strength="w">оую</form>
                <form gender="f" case="v" number="d" strength="w">ѣи</form>
                <form gender="f" case="n" number="p" strength="w">ꙑѩ</form>
                <form gender="f" case="g" number="p" strength="w">ꙑихъ</form>
                <form gender="f" case="d" number="p" strength="w">ꙑимъ</form>
                <form gender="f" case="a" number="p" strength="w">ꙑѩ</form>
                <form gender="f" case="i" number="p" strength="w">ꙑими</form>
                <form gender="f" case="l" number="p" strength="w">ꙑихъ</form>
                <form gender="f" case="v" number="p" strength="w">ꙑѩ</form>
            </paradigm>
            <paradigm type="великъ" truncate="2">
                <!-- k -->
                <form gender="m" case="n" number="s" strength="s">къ</form>
                <form gender="m" case="g" number="s" strength="s">ка</form>
                <form gender="m" case="d" number="s" strength="s">коу</form>
                <form gender="m" case="a" number="s" strength="s">къ</form>
                <form gender="m" case="i" number="s" strength="s">комь</form>
                <form gender="m" case="l" number="s" strength="s">цѣ</form>
                <form gender="m" case="v" number="s" strength="s">че</form>
                <form gender="m" case="n" number="d" strength="s">ка</form>
                <form gender="m" case="g" number="d" strength="s">коу</form>
                <form gender="m" case="d" number="d" strength="s">кома</form>
                <form gender="m" case="a" number="d" strength="s">ка</form>
                <form gender="m" case="i" number="d" strength="s">кома</form>
                <form gender="m" case="l" number="d" strength="s">коу</form>
                <form gender="m" case="v" number="d" strength="s">ка</form>
                <form gender="m" case="n" number="p" strength="s">ци</form>
                <form gender="m" case="g" number="p" strength="s">къ</form>
                <form gender="m" case="d" number="p" strength="s">цѣмъ</form>
                <form gender="m" case="a" number="p" strength="s">кꙑ</form>
                <form gender="m" case="i" number="p" strength="s">кꙑ</form>
                <form gender="m" case="l" number="p" strength="s">цѣхъ</form>
                <form gender="m" case="v" number="p" strength="s">ци</form>
                <form gender="n" case="n" number="s" strength="s">ко</form>
                <form gender="n" case="g" number="s" strength="s">ка</form>
                <form gender="n" case="d" number="s" strength="s">коу</form>
                <form gender="n" case="a" number="s" strength="s">ко</form>
                <form gender="n" case="i" number="s" strength="s">комь</form>
                <form gender="n" case="l" number="s" strength="s">цѣ</form>
                <form gender="n" case="v" number="s" strength="s">ко</form>
                <form gender="n" case="n" number="d" strength="s">цѣ</form>
                <form gender="n" case="g" number="d" strength="s">коу</form>
                <form gender="n" case="d" number="d" strength="s">кома</form>
                <form gender="n" case="a" number="d" strength="s">цѣ</form>
                <form gender="n" case="i" number="d" strength="s">кома</form>
                <form gender="n" case="l" number="d" strength="s">коу</form>
                <form gender="n" case="v" number="d" strength="s">ка</form>
                <form gender="n" case="n" number="p" strength="s">ка</form>
                <form gender="n" case="g" number="p" strength="s">къ</form>
                <form gender="n" case="d" number="p" strength="s">цѣмъ</form>
                <form gender="n" case="a" number="p" strength="s">ка</form>
                <form gender="n" case="i" number="p" strength="s">кꙑ</form>
                <form gender="n" case="l" number="p" strength="s">цѣхъ</form>
                <form gender="n" case="v" number="p" strength="s">ка</form>
                <form gender="f" case="n" number="s" strength="s">ка</form>
                <form gender="f" case="g" number="s" strength="s">кꙑ</form>
                <form gender="f" case="d" number="s" strength="s">цѣ</form>
                <form gender="f" case="a" number="s" strength="s">кѫ</form>
                <form gender="f" case="i" number="s" strength="s">коѭ</form>
                <form gender="f" case="l" number="s" strength="s">цѣ</form>
                <form gender="f" case="v" number="s" strength="s">ка</form>
                <form gender="f" case="n" number="d" strength="s">цѣ</form>
                <form gender="f" case="g" number="d" strength="s">коу</form>
                <form gender="f" case="d" number="d" strength="s">кама</form>
                <form gender="f" case="a" number="d" strength="s">цѣ</form>
                <form gender="f" case="i" number="d" strength="s">кама</form>
                <form gender="f" case="l" number="d" strength="s">коу</form>
                <form gender="f" case="v" number="d" strength="s">ка</form>
                <form gender="f" case="n" number="p" strength="s">кꙑ</form>
                <form gender="f" case="g" number="p" strength="s">къ</form>
                <form gender="f" case="d" number="p" strength="s">камъ</form>
                <form gender="f" case="a" number="p" strength="s">кꙑ</form>
                <form gender="f" case="i" number="p" strength="s">ками</form>
                <form gender="f" case="l" number="p" strength="s">кахъ</form>
                <form gender="f" case="v" number="p" strength="s">кꙑ</form>
                <form gender="m" case="n" number="s" strength="w">кꙑи</form>
                <form gender="m" case="g" number="s" strength="w">каѥко</form>
                <form gender="m" case="d" number="s" strength="w">коуѥмоу</form>
                <form gender="m" case="a" number="s" strength="w">кꙑи</form>
                <form gender="m" case="i" number="s" strength="w">кꙑимь</form>
                <form gender="m" case="l" number="s" strength="w">цѣѥмь</form>
                <form gender="m" case="v" number="s" strength="w">кꙑи</form>
                <form gender="m" case="n" number="d" strength="w">каꙗ</form>
                <form gender="m" case="g" number="d" strength="w">коую</form>
                <form gender="m" case="d" number="d" strength="w">кꙑима</form>
                <form gender="m" case="a" number="d" strength="w">каꙗ</form>
                <form gender="m" case="i" number="d" strength="w">кꙑима</form>
                <form gender="m" case="l" number="d" strength="w">кую</form>
                <form gender="m" case="v" number="d" strength="w">каꙗ</form>
                <form gender="m" case="n" number="p" strength="w">ции</form>
                <form gender="m" case="g" number="p" strength="w">кꙑихъ</form>
                <form gender="m" case="d" number="p" strength="w">кꙑимъ</form>
                <form gender="m" case="a" number="p" strength="w">кꙑѩ</form>
                <form gender="m" case="i" number="p" strength="w">кꙑими</form>
                <form gender="m" case="l" number="p" strength="w">кꙑихъ</form>
                <form gender="m" case="v" number="p" strength="w">ции</form>
                <form gender="n" case="n" number="s" strength="w">коѥ</form>
                <form gender="n" case="g" number="s" strength="w">каѥко</form>
                <form gender="n" case="d" number="s" strength="w">коуѥмоу</form>
                <form gender="n" case="a" number="s" strength="w">коѥ</form>
                <form gender="n" case="i" number="s" strength="w">кꙑимь</form>
                <form gender="n" case="l" number="s" strength="w">цѣѥмь</form>
                <form gender="n" case="v" number="s" strength="w">коѥ</form>
                <form gender="n" case="n" number="d" strength="w">цѣи</form>
                <form gender="n" case="g" number="d" strength="w">коую</form>
                <form gender="n" case="d" number="d" strength="w">кꙑима</form>
                <form gender="n" case="a" number="d" strength="w">цѣи</form>
                <form gender="n" case="i" number="d" strength="w">кꙑима</form>
                <form gender="n" case="l" number="d" strength="w">коую</form>
                <form gender="n" case="v" number="d" strength="w">цѣи</form>
                <form gender="n" case="n" number="p" strength="w">каꙗ</form>
                <form gender="n" case="g" number="p" strength="w">кꙑихъ</form>
                <form gender="n" case="d" number="p" strength="w">кꙑимъ</form>
                <form gender="n" case="a" number="p" strength="w">каꙗ</form>
                <form gender="n" case="i" number="p" strength="w">кꙑими</form>
                <form gender="n" case="l" number="p" strength="w">кꙑихъ</form>
                <form gender="n" case="v" number="p" strength="w">каꙗ</form>
                <form gender="f" case="n" number="s" strength="w">каꙗ</form>
                <form gender="f" case="g" number="s" strength="w">кꙑѩ</form>
                <form gender="f" case="d" number="s" strength="w">цѣи</form>
                <form gender="f" case="a" number="s" strength="w">кѫѭ</form>
                <form gender="f" case="i" number="s" strength="w">кѫѭ</form>
                <form gender="f" case="l" number="s" strength="w">цѣи</form>
                <form gender="f" case="v" number="s" strength="w">каꙗ</form>
                <form gender="f" case="n" number="d" strength="w">цѣи</form>
                <form gender="f" case="g" number="d" strength="w">коую</form>
                <form gender="f" case="d" number="d" strength="w">кꙑима</form>
                <form gender="f" case="a" number="d" strength="w">цѣи</form>
                <form gender="f" case="i" number="d" strength="w">кꙑима</form>
                <form gender="f" case="l" number="d" strength="w">коую</form>
                <form gender="f" case="v" number="d" strength="w">цѣи</form>
                <form gender="f" case="n" number="p" strength="w">кꙑѩ</form>
                <form gender="f" case="g" number="p" strength="w">кꙑихъ</form>
                <form gender="f" case="d" number="p" strength="w">кꙑимъ</form>
                <form gender="f" case="a" number="p" strength="w">кꙑѩ</form>
                <form gender="f" case="i" number="p" strength="w">кꙑими</form>
                <form gender="f" case="l" number="p" strength="w">кꙑихъ</form>
                <form gender="f" case="v" number="p" strength="w">кꙑѩ</form>
            </paradigm>
            <paradigm type="нагъ" truncate="2">
                <!-- g -->
                <form gender="m" case="n" number="s" strength="s">гъ</form>
                <form gender="m" case="g" number="s" strength="s">га</form>
                <form gender="m" case="d" number="s" strength="s">гоу</form>
                <form gender="m" case="a" number="s" strength="s">гъ</form>
                <form gender="m" case="i" number="s" strength="s">гомь</form>
                <form gender="m" case="l" number="s" strength="s">ѕѣ</form>
                <form gender="m" case="v" number="s" strength="s">же</form>
                <form gender="m" case="n" number="d" strength="s">га</form>
                <form gender="m" case="g" number="d" strength="s">гоу</form>
                <form gender="m" case="d" number="d" strength="s">гома</form>
                <form gender="m" case="a" number="d" strength="s">га</form>
                <form gender="m" case="i" number="d" strength="s">гома</form>
                <form gender="m" case="l" number="d" strength="s">гоу</form>
                <form gender="m" case="v" number="d" strength="s">га</form>
                <form gender="m" case="n" number="p" strength="s">ѕи</form>
                <form gender="m" case="g" number="p" strength="s">гъ</form>
                <form gender="m" case="d" number="p" strength="s">ѕѣмъ</form>
                <form gender="m" case="a" number="p" strength="s">гꙑ</form>
                <form gender="m" case="i" number="p" strength="s">гꙑ</form>
                <form gender="m" case="l" number="p" strength="s">ѕѣхъ</form>
                <form gender="m" case="v" number="p" strength="s">ѕи</form>
                <form gender="n" case="n" number="s" strength="s">го</form>
                <form gender="n" case="g" number="s" strength="s">га</form>
                <form gender="n" case="d" number="s" strength="s">гоу</form>
                <form gender="n" case="a" number="s" strength="s">го</form>
                <form gender="n" case="i" number="s" strength="s">гомь</form>
                <form gender="n" case="l" number="s" strength="s">ѕѣ</form>
                <form gender="n" case="v" number="s" strength="s">го</form>
                <form gender="n" case="n" number="d" strength="s">ѕѣ</form>
                <form gender="n" case="g" number="d" strength="s">гоу</form>
                <form gender="n" case="d" number="d" strength="s">гома</form>
                <form gender="n" case="a" number="d" strength="s">ѕѣ</form>
                <form gender="n" case="i" number="d" strength="s">гома</form>
                <form gender="n" case="l" number="d" strength="s">гоу</form>
                <form gender="n" case="v" number="d" strength="s">га</form>
                <form gender="n" case="n" number="p" strength="s">га</form>
                <form gender="n" case="g" number="p" strength="s">гъ</form>
                <form gender="n" case="d" number="p" strength="s">ѕѣмъ</form>
                <form gender="n" case="a" number="p" strength="s">га</form>
                <form gender="n" case="i" number="p" strength="s">гꙑ</form>
                <form gender="n" case="l" number="p" strength="s">ѕѣхъ</form>
                <form gender="n" case="v" number="p" strength="s">га</form>
                <form gender="f" case="n" number="s" strength="s">га</form>
                <form gender="f" case="g" number="s" strength="s">гꙑ</form>
                <form gender="f" case="d" number="s" strength="s">ѕѣ</form>
                <form gender="f" case="a" number="s" strength="s">гѫ</form>
                <form gender="f" case="i" number="s" strength="s">гоѭ</form>
                <form gender="f" case="l" number="s" strength="s">ѕѣ</form>
                <form gender="f" case="v" number="s" strength="s">га</form>
                <form gender="f" case="n" number="d" strength="s">ѕѣ</form>
                <form gender="f" case="g" number="d" strength="s">гоу</form>
                <form gender="f" case="d" number="d" strength="s">гама</form>
                <form gender="f" case="a" number="d" strength="s">ѕѣ</form>
                <form gender="f" case="i" number="d" strength="s">гама</form>
                <form gender="f" case="l" number="d" strength="s">гоу</form>
                <form gender="f" case="v" number="d" strength="s">га</form>
                <form gender="f" case="n" number="p" strength="s">гꙑ</form>
                <form gender="f" case="g" number="p" strength="s">гъ</form>
                <form gender="f" case="d" number="p" strength="s">гамъ</form>
                <form gender="f" case="a" number="p" strength="s">гꙑ</form>
                <form gender="f" case="i" number="p" strength="s">гами</form>
                <form gender="f" case="l" number="p" strength="s">гахъ</form>
                <form gender="f" case="v" number="p" strength="s">гꙑ</form>
                <form gender="m" case="n" number="s" strength="w">гꙑи</form>
                <form gender="m" case="g" number="s" strength="w">гаѥго</form>
                <form gender="m" case="d" number="s" strength="w">гоуѥмоу</form>
                <form gender="m" case="a" number="s" strength="w">гꙑи</form>
                <form gender="m" case="i" number="s" strength="w">гꙑимь</form>
                <form gender="m" case="l" number="s" strength="w">ѕѣѥмь</form>
                <form gender="m" case="v" number="s" strength="w">гꙑи</form>
                <form gender="m" case="n" number="d" strength="w">гаꙗ</form>
                <form gender="m" case="g" number="d" strength="w">гоую</form>
                <form gender="m" case="d" number="d" strength="w">гꙑима</form>
                <form gender="m" case="a" number="d" strength="w">гаꙗ</form>
                <form gender="m" case="i" number="d" strength="w">гꙑима</form>
                <form gender="m" case="l" number="d" strength="w">гую</form>
                <form gender="m" case="v" number="d" strength="w">гаꙗ</form>
                <form gender="m" case="n" number="p" strength="w">ѕии</form>
                <form gender="m" case="g" number="p" strength="w">гꙑихъ</form>
                <form gender="m" case="d" number="p" strength="w">гꙑимъ</form>
                <form gender="m" case="a" number="p" strength="w">гꙑѩ</form>
                <form gender="m" case="i" number="p" strength="w">гꙑими</form>
                <form gender="m" case="l" number="p" strength="w">гꙑихъ</form>
                <form gender="m" case="v" number="p" strength="w">ѕии</form>
                <form gender="n" case="n" number="s" strength="w">гоѥ</form>
                <form gender="n" case="g" number="s" strength="w">гаѥго</form>
                <form gender="n" case="d" number="s" strength="w">гоуѥмоу</form>
                <form gender="n" case="a" number="s" strength="w">гоѥ</form>
                <form gender="n" case="i" number="s" strength="w">гꙑимь</form>
                <form gender="n" case="l" number="s" strength="w">ѕѣѥмь</form>
                <form gender="n" case="v" number="s" strength="w">гоѥ</form>
                <form gender="n" case="n" number="d" strength="w">ѕѣи</form>
                <form gender="n" case="g" number="d" strength="w">гоую</form>
                <form gender="n" case="d" number="d" strength="w">гꙑима</form>
                <form gender="n" case="a" number="d" strength="w">ѕѣи</form>
                <form gender="n" case="i" number="d" strength="w">гꙑима</form>
                <form gender="n" case="l" number="d" strength="w">гоую</form>
                <form gender="n" case="v" number="d" strength="w">ѕѣи</form>
                <form gender="n" case="n" number="p" strength="w">гаꙗ</form>
                <form gender="n" case="g" number="p" strength="w">гꙑихъ</form>
                <form gender="n" case="d" number="p" strength="w">гꙑимъ</form>
                <form gender="n" case="a" number="p" strength="w">гаꙗ</form>
                <form gender="n" case="i" number="p" strength="w">гꙑими</form>
                <form gender="n" case="l" number="p" strength="w">гꙑихъ</form>
                <form gender="n" case="v" number="p" strength="w">гаꙗ</form>
                <form gender="f" case="n" number="s" strength="w">гаꙗ</form>
                <form gender="f" case="g" number="s" strength="w">гꙑѩ</form>
                <form gender="f" case="d" number="s" strength="w">ѕѣи</form>
                <form gender="f" case="a" number="s" strength="w">гѫѭ</form>
                <form gender="f" case="i" number="s" strength="w">гѫѭ</form>
                <form gender="f" case="l" number="s" strength="w">ѕѣи</form>
                <form gender="f" case="v" number="s" strength="w">гаꙗ</form>
                <form gender="f" case="n" number="d" strength="w">ѕѣи</form>
                <form gender="f" case="g" number="d" strength="w">гоую</form>
                <form gender="f" case="d" number="d" strength="w">гꙑима</form>
                <form gender="f" case="a" number="d" strength="w">ѕѣи</form>
                <form gender="f" case="i" number="d" strength="w">гꙑима</form>
                <form gender="f" case="l" number="d" strength="w">гоую</form>
                <form gender="f" case="v" number="d" strength="w">ѕѣи</form>
                <form gender="f" case="n" number="p" strength="w">гꙑѩ</form>
                <form gender="f" case="g" number="p" strength="w">гꙑихъ</form>
                <form gender="f" case="d" number="p" strength="w">гꙑимъ</form>
                <form gender="f" case="a" number="p" strength="w">гꙑѩ</form>
                <form gender="f" case="i" number="p" strength="w">гꙑими</form>
                <form gender="f" case="l" number="p" strength="w">гꙑихъ</form>
                <form gender="f" case="v" number="p" strength="w">гꙑѩ</form>
            </paradigm>
            <paradigm type="мъногъ" truncate="2">
                <!-- mъnog- Lunt §4.322 -->
                <form gender="m" case="n" number="s" strength="s">гъ</form>
                <form gender="m" case="g" number="s" strength="s">га</form>
                <form gender="m" case="d" number="s" strength="s">гоу</form>
                <form gender="m" case="a" number="s" strength="s">гъ</form>
                <form gender="m" case="i" number="s" strength="s">ѕѣмь</form>
                <form gender="m" case="l" number="s" strength="s">ѕѣ</form>
                <form gender="m" case="v" number="s" strength="s">же</form>
                <form gender="m" case="n" number="d" strength="s">га</form>
                <form gender="m" case="g" number="d" strength="s">гоу</form>
                <form gender="m" case="d" number="d" strength="s">ѕѣма</form>
                <form gender="m" case="a" number="d" strength="s">га</form>
                <form gender="m" case="i" number="d" strength="s">ѕѣма</form>
                <form gender="m" case="l" number="d" strength="s">гоу</form>
                <form gender="m" case="v" number="d" strength="s">га</form>
                <form gender="m" case="n" number="p" strength="s">ѕи</form>
                <form gender="m" case="g" number="p" strength="s">гъ</form>
                <form gender="m" case="d" number="p" strength="s">ѕѣмъ</form>
                <form gender="m" case="a" number="p" strength="s">гꙑ</form>
                <form gender="m" case="i" number="p" strength="s">ѕѣми</form>
                <form gender="m" case="l" number="p" strength="s">ѕѣхъ</form>
                <form gender="m" case="v" number="p" strength="s">ѕи</form>
                <form gender="n" case="n" number="s" strength="s">го</form>
                <form gender="n" case="g" number="s" strength="s">га</form>
                <form gender="n" case="d" number="s" strength="s">гоу</form>
                <form gender="n" case="a" number="s" strength="s">го</form>
                <form gender="n" case="i" number="s" strength="s">гомь</form>
                <form gender="n" case="l" number="s" strength="s">ѕѣ</form>
                <form gender="n" case="v" number="s" strength="s">го</form>
                <form gender="n" case="n" number="d" strength="s">ѕѣ</form>
                <form gender="n" case="g" number="d" strength="s">гоу</form>
                <form gender="n" case="d" number="d" strength="s">гома</form>
                <form gender="n" case="a" number="d" strength="s">ѕѣ</form>
                <form gender="n" case="i" number="d" strength="s">гома</form>
                <form gender="n" case="l" number="d" strength="s">гоу</form>
                <form gender="n" case="v" number="d" strength="s">га</form>
                <form gender="n" case="n" number="p" strength="s">га</form>
                <form gender="n" case="g" number="p" strength="s">гъ</form>
                <form gender="n" case="d" number="p" strength="s">ѕѣмъ</form>
                <form gender="n" case="a" number="p" strength="s">га</form>
                <form gender="n" case="i" number="p" strength="s">ѕѣми</form>
                <form gender="n" case="l" number="p" strength="s">ѕѣхъ</form>
                <form gender="n" case="v" number="p" strength="s">га</form>
                <form gender="f" case="n" number="s" strength="s">га</form>
                <form gender="f" case="g" number="s" strength="s">гꙑ</form>
                <form gender="f" case="d" number="s" strength="s">ѕѣ</form>
                <form gender="f" case="a" number="s" strength="s">гѫ</form>
                <form gender="f" case="i" number="s" strength="s">гоѭ</form>
                <form gender="f" case="l" number="s" strength="s">ѕѣ</form>
                <form gender="f" case="v" number="s" strength="s">га</form>
                <form gender="f" case="n" number="d" strength="s">ѕѣ</form>
                <form gender="f" case="g" number="d" strength="s">гоу</form>
                <form gender="f" case="d" number="d" strength="s">гама</form>
                <form gender="f" case="a" number="d" strength="s">ѕѣ</form>
                <form gender="f" case="i" number="d" strength="s">гама</form>
                <form gender="f" case="l" number="d" strength="s">гоу</form>
                <form gender="f" case="v" number="d" strength="s">га</form>
                <form gender="f" case="n" number="p" strength="s">гꙑ</form>
                <form gender="f" case="g" number="p" strength="s">гъ</form>
                <form gender="f" case="d" number="p" strength="s">ѕѣмъ</form>
                <form gender="f" case="a" number="p" strength="s">гꙑ</form>
                <form gender="f" case="i" number="p" strength="s">ѕѣми</form>
                <form gender="f" case="l" number="p" strength="s">ѕѣхъ</form>
                <form gender="f" case="v" number="p" strength="s">гꙑ</form>
                <form gender="m" case="n" number="s" strength="w">гꙑи</form>
                <form gender="m" case="g" number="s" strength="w">гаѥго</form>
                <form gender="m" case="d" number="s" strength="w">гоуѥмоу</form>
                <form gender="m" case="a" number="s" strength="w">гꙑи</form>
                <form gender="m" case="i" number="s" strength="w">гꙑимь</form>
                <form gender="m" case="l" number="s" strength="w">ѕѣѥмь</form>
                <form gender="m" case="v" number="s" strength="w">гꙑи</form>
                <form gender="m" case="n" number="d" strength="w">гаꙗ</form>
                <form gender="m" case="g" number="d" strength="w">гоую</form>
                <form gender="m" case="d" number="d" strength="w">гꙑима</form>
                <form gender="m" case="a" number="d" strength="w">гаꙗ</form>
                <form gender="m" case="i" number="d" strength="w">гꙑима</form>
                <form gender="m" case="l" number="d" strength="w">гую</form>
                <form gender="m" case="v" number="d" strength="w">гаꙗ</form>
                <form gender="m" case="n" number="p" strength="w">ѕии</form>
                <form gender="m" case="g" number="p" strength="w">гꙑихъ</form>
                <form gender="m" case="d" number="p" strength="w">гꙑимъ</form>
                <form gender="m" case="a" number="p" strength="w">гꙑѩ</form>
                <form gender="m" case="i" number="p" strength="w">гꙑими</form>
                <form gender="m" case="l" number="p" strength="w">гꙑихъ</form>
                <form gender="m" case="v" number="p" strength="w">ѕии</form>
                <form gender="n" case="n" number="s" strength="w">гоѥ</form>
                <form gender="n" case="g" number="s" strength="w">гаѥго</form>
                <form gender="n" case="d" number="s" strength="w">гоуѥмоу</form>
                <form gender="n" case="a" number="s" strength="w">гоѥ</form>
                <form gender="n" case="i" number="s" strength="w">гꙑимь</form>
                <form gender="n" case="l" number="s" strength="w">ѕѣѥмь</form>
                <form gender="n" case="v" number="s" strength="w">гоѥ</form>
                <form gender="n" case="n" number="d" strength="w">ѕѣи</form>
                <form gender="n" case="g" number="d" strength="w">гоую</form>
                <form gender="n" case="d" number="d" strength="w">гꙑима</form>
                <form gender="n" case="a" number="d" strength="w">ѕѣи</form>
                <form gender="n" case="i" number="d" strength="w">гꙑима</form>
                <form gender="n" case="l" number="d" strength="w">гоую</form>
                <form gender="n" case="v" number="d" strength="w">ѕѣи</form>
                <form gender="n" case="n" number="p" strength="w">гаꙗ</form>
                <form gender="n" case="g" number="p" strength="w">гꙑихъ</form>
                <form gender="n" case="d" number="p" strength="w">гꙑимъ</form>
                <form gender="n" case="a" number="p" strength="w">гаꙗ</form>
                <form gender="n" case="i" number="p" strength="w">гꙑими</form>
                <form gender="n" case="l" number="p" strength="w">гꙑихъ</form>
                <form gender="n" case="v" number="p" strength="w">гаꙗ</form>
                <form gender="f" case="n" number="s" strength="w">гаꙗ</form>
                <form gender="f" case="g" number="s" strength="w">гꙑѩ</form>
                <form gender="f" case="d" number="s" strength="w">ѕѣи</form>
                <form gender="f" case="a" number="s" strength="w">гѫѭ</form>
                <form gender="f" case="i" number="s" strength="w">гѫѭ</form>
                <form gender="f" case="l" number="s" strength="w">ѕѣи</form>
                <form gender="f" case="v" number="s" strength="w">гаꙗ</form>
                <form gender="f" case="n" number="d" strength="w">ѕѣи</form>
                <form gender="f" case="g" number="d" strength="w">гоую</form>
                <form gender="f" case="d" number="d" strength="w">гꙑима</form>
                <form gender="f" case="a" number="d" strength="w">ѕѣи</form>
                <form gender="f" case="i" number="d" strength="w">гꙑима</form>
                <form gender="f" case="l" number="d" strength="w">гоую</form>
                <form gender="f" case="v" number="d" strength="w">ѕѣи</form>
                <form gender="f" case="n" number="p" strength="w">гꙑѩ</form>
                <form gender="f" case="g" number="p" strength="w">гꙑихъ</form>
                <form gender="f" case="d" number="p" strength="w">гꙑимъ</form>
                <form gender="f" case="a" number="p" strength="w">гꙑѩ</form>
                <form gender="f" case="i" number="p" strength="w">гꙑими</form>
                <form gender="f" case="l" number="p" strength="w">гꙑихъ</form>
                <form gender="f" case="v" number="p" strength="w">гꙑѩ</form>
            </paradigm>
            <paradigm type="нищь" truncate="1">
                <!-- husher -->
                <form gender="m" case="n" number="s" strength="s">ь</form>
                <form gender="m" case="g" number="s" strength="s">а</form>
                <form gender="m" case="d" number="s" strength="s">оу</form>
                <form gender="m" case="a" number="s" strength="s">ь</form>
                <form gender="m" case="i" number="s" strength="s">емь</form>
                <form gender="m" case="l" number="s" strength="s">и</form>
                <form gender="m" case="v" number="s" strength="s">ь</form>
                <form gender="m" case="n" number="d" strength="s">а</form>
                <form gender="m" case="g" number="d" strength="s">оу</form>
                <form gender="m" case="d" number="d" strength="s">ема</form>
                <form gender="m" case="a" number="d" strength="s">а</form>
                <form gender="m" case="i" number="d" strength="s">ема</form>
                <form gender="m" case="l" number="d" strength="s">оу</form>
                <form gender="m" case="v" number="d" strength="s">а</form>
                <form gender="m" case="n" number="p" strength="s">и</form>
                <form gender="m" case="g" number="p" strength="s">ь</form>
                <form gender="m" case="d" number="p" strength="s">емъ</form>
                <form gender="m" case="a" number="p" strength="s">ѧ</form>
                <form gender="m" case="i" number="p" strength="s">и</form>
                <form gender="m" case="l" number="p" strength="s">ихъ</form>
                <form gender="m" case="v" number="p" strength="s">и</form>
                <form gender="n" case="n" number="s" strength="s">е</form>
                <form gender="n" case="g" number="s" strength="s">а</form>
                <form gender="n" case="d" number="s" strength="s">оу</form>
                <form gender="n" case="a" number="s" strength="s">е</form>
                <form gender="n" case="i" number="s" strength="s">емь</form>
                <form gender="n" case="l" number="s" strength="s">и</form>
                <form gender="n" case="v" number="s" strength="s">е</form>
                <form gender="n" case="n" number="d" strength="s">и</form>
                <form gender="n" case="g" number="d" strength="s">оу</form>
                <form gender="n" case="d" number="d" strength="s">ема</form>
                <form gender="n" case="a" number="d" strength="s">и</form>
                <form gender="n" case="i" number="d" strength="s">ема</form>
                <form gender="n" case="l" number="d" strength="s">оу</form>
                <form gender="n" case="v" number="d" strength="s">и</form>
                <form gender="n" case="n" number="p" strength="s">а</form>
                <form gender="n" case="g" number="p" strength="s">ь</form>
                <form gender="n" case="d" number="p" strength="s">емъ</form>
                <form gender="n" case="a" number="p" strength="s">а</form>
                <form gender="n" case="i" number="p" strength="s">и</form>
                <form gender="n" case="l" number="p" strength="s">ихъ</form>
                <form gender="n" case="v" number="p" strength="s">а</form>
                <form gender="f" case="n" number="s" strength="s">а</form>
                <form gender="f" case="g" number="s" strength="s">ѧ</form>
                <form gender="f" case="d" number="s" strength="s">и</form>
                <form gender="f" case="a" number="s" strength="s">ѫ</form>
                <form gender="f" case="i" number="s" strength="s">еѭ</form>
                <form gender="f" case="l" number="s" strength="s">и</form>
                <form gender="f" case="v" number="s" strength="s">а</form>
                <form gender="f" case="n" number="d" strength="s">и</form>
                <form gender="f" case="g" number="d" strength="s">оу</form>
                <form gender="f" case="d" number="d" strength="s">ама</form>
                <form gender="f" case="a" number="d" strength="s">и</form>
                <form gender="f" case="i" number="d" strength="s">ама</form>
                <form gender="f" case="l" number="d" strength="s">оу</form>
                <form gender="f" case="v" number="d" strength="s">и</form>
                <form gender="f" case="n" number="p" strength="s">ѧ</form>
                <form gender="f" case="g" number="p" strength="s">ь</form>
                <form gender="f" case="d" number="p" strength="s">амъ</form>
                <form gender="f" case="a" number="p" strength="s">ѧ</form>
                <form gender="f" case="i" number="p" strength="s">ами</form>
                <form gender="f" case="l" number="p" strength="s">ахъ</form>
                <form gender="f" case="v" number="p" strength="s">ѧ</form>
                <form gender="m" case="n" number="s" strength="w">ии</form>
                <form gender="m" case="g" number="s" strength="w">аѥго</form>
                <form gender="m" case="d" number="s" strength="w">оуѥмоу</form>
                <form gender="m" case="a" number="s" strength="w">ии</form>
                <form gender="m" case="i" number="s" strength="w">иимь</form>
                <form gender="m" case="l" number="s" strength="w">иимь</form>
                <form gender="m" case="v" number="s" strength="w">ии</form>
                <form gender="m" case="n" number="d" strength="w">аꙗ</form>
                <form gender="m" case="g" number="d" strength="w">оую</form>
                <form gender="m" case="d" number="d" strength="w">иима</form>
                <form gender="m" case="a" number="d" strength="w">аꙗ</form>
                <form gender="m" case="i" number="d" strength="w">иима</form>
                <form gender="m" case="l" number="d" strength="w">оую</form>
                <form gender="m" case="v" number="d" strength="w">аꙗ</form>
                <form gender="m" case="n" number="p" strength="w">ии</form>
                <form gender="m" case="g" number="p" strength="w">иихъ</form>
                <form gender="m" case="d" number="p" strength="w">иимъ</form>
                <form gender="m" case="a" number="p" strength="w">ѧѩ</form>
                <form gender="m" case="i" number="p" strength="w">иими</form>
                <form gender="m" case="l" number="p" strength="w">иихъ</form>
                <form gender="m" case="v" number="p" strength="w">ии</form>
                <form gender="n" case="n" number="s" strength="w">еѥ</form>
                <form gender="n" case="g" number="s" strength="w">аѥго</form>
                <form gender="n" case="d" number="s" strength="w">оуѥмоу</form>
                <form gender="n" case="a" number="s" strength="w">еѥ</form>
                <form gender="n" case="i" number="s" strength="w">иимь</form>
                <form gender="n" case="l" number="s" strength="w">иимь</form>
                <form gender="n" case="v" number="s" strength="w">еѥ</form>
                <form gender="n" case="n" number="d" strength="w">ии</form>
                <form gender="n" case="g" number="d" strength="w">оую</form>
                <form gender="n" case="d" number="d" strength="w">иима</form>
                <form gender="n" case="a" number="d" strength="w">ии</form>
                <form gender="n" case="i" number="d" strength="w">иима</form>
                <form gender="n" case="l" number="d" strength="w">оую</form>
                <form gender="n" case="v" number="d" strength="w">ии</form>
                <form gender="n" case="n" number="p" strength="w">аꙗ</form>
                <form gender="n" case="g" number="p" strength="w">иихъ</form>
                <form gender="n" case="d" number="p" strength="w">иимъ</form>
                <form gender="n" case="a" number="p" strength="w">аꙗ</form>
                <form gender="n" case="i" number="p" strength="w">иими</form>
                <form gender="n" case="l" number="p" strength="w">иихъ</form>
                <form gender="n" case="v" number="p" strength="w">аꙗ</form>
                <form gender="f" case="n" number="s" strength="w">аꙗ</form>
                <form gender="f" case="g" number="s" strength="w">ѧѩ</form>
                <form gender="f" case="d" number="s" strength="w">ии</form>
                <form gender="f" case="a" number="s" strength="w">ѫѭ</form>
                <form gender="f" case="i" number="s" strength="w">ѫѭ</form>
                <form gender="f" case="l" number="s" strength="w">ии</form>
                <form gender="f" case="v" number="s" strength="w">аꙗ</form>
                <form gender="f" case="n" number="d" strength="w">ии</form>
                <form gender="f" case="g" number="d" strength="w">оую</form>
                <form gender="f" case="d" number="d" strength="w">иима</form>
                <form gender="f" case="a" number="d" strength="w">ии</form>
                <form gender="f" case="i" number="d" strength="w">иима</form>
                <form gender="f" case="l" number="d" strength="w">оую</form>
                <form gender="f" case="v" number="d" strength="w">ии</form>
                <form gender="f" case="n" number="p" strength="w">ѧѩ</form>
                <form gender="f" case="g" number="p" strength="w">иихъ</form>
                <form gender="f" case="d" number="p" strength="w">иимъ</form>
                <form gender="f" case="a" number="p" strength="w">ѧѩ</form>
                <form gender="f" case="i" number="p" strength="w">иими</form>
                <form gender="f" case="l" number="p" strength="w">иихъ</form>
                <form gender="f" case="v" number="p" strength="w">ѧѩ</form>
            </paradigm>
            <paradigm type="третии" truncate="1">
                <!-- третии -->
                <form gender="m" case="n" number="s" strength="s">и</form>
                <form gender="m" case="g" number="s" strength="s">ꙗ</form>
                <form gender="m" case="d" number="s" strength="s">ю</form>
                <form gender="m" case="a" number="s" strength="s">и</form>
                <form gender="m" case="i" number="s" strength="s">ѥмь</form>
                <form gender="m" case="l" number="s" strength="s">и</form>
                <form gender="m" case="v" number="s" strength="s">и</form>
                <form gender="m" case="n" number="d" strength="s">ꙗ</form>
                <form gender="m" case="g" number="d" strength="s">ю</form>
                <form gender="m" case="d" number="d" strength="s">ѥма</form>
                <form gender="m" case="a" number="d" strength="s">ꙗ</form>
                <form gender="m" case="i" number="d" strength="s">ѥма</form>
                <form gender="m" case="l" number="d" strength="s">ю</form>
                <form gender="m" case="v" number="d" strength="s">ꙗ</form>
                <form gender="m" case="n" number="p" strength="s">и</form>
                <form gender="m" case="g" number="p" strength="s">и</form>
                <form gender="m" case="d" number="p" strength="s">ѥмъ</form>
                <form gender="m" case="a" number="p" strength="s">ѩ</form>
                <form gender="m" case="i" number="p" strength="s">и</form>
                <form gender="m" case="l" number="p" strength="s">ихъ</form>
                <form gender="m" case="v" number="p" strength="s">и</form>
                <form gender="n" case="n" number="s" strength="s">ѥ</form>
                <form gender="n" case="g" number="s" strength="s">ꙗ</form>
                <form gender="n" case="d" number="s" strength="s">ю</form>
                <form gender="n" case="a" number="s" strength="s">ѥ</form>
                <form gender="n" case="i" number="s" strength="s">ѥмь</form>
                <form gender="n" case="l" number="s" strength="s">и</form>
                <form gender="n" case="v" number="s" strength="s">ѥ</form>
                <form gender="n" case="n" number="d" strength="s">и</form>
                <form gender="n" case="g" number="d" strength="s">ю</form>
                <form gender="n" case="d" number="d" strength="s">ѥма</form>
                <form gender="n" case="a" number="d" strength="s">и</form>
                <form gender="n" case="i" number="d" strength="s">ѥма</form>
                <form gender="n" case="l" number="d" strength="s">ю</form>
                <form gender="n" case="v" number="d" strength="s">и</form>
                <form gender="n" case="n" number="p" strength="s">ꙗ</form>
                <form gender="n" case="g" number="p" strength="s">и</form>
                <form gender="n" case="d" number="p" strength="s">ѥмъ</form>
                <form gender="n" case="a" number="p" strength="s">ꙗ</form>
                <form gender="n" case="i" number="p" strength="s">и</form>
                <form gender="n" case="l" number="p" strength="s">ихъ</form>
                <form gender="n" case="v" number="p" strength="s">ꙗ</form>
                <form gender="f" case="n" number="s" strength="s">ꙗ</form>
                <form gender="f" case="g" number="s" strength="s">ѩ</form>
                <form gender="f" case="d" number="s" strength="s">и</form>
                <form gender="f" case="a" number="s" strength="s">ѭ</form>
                <form gender="f" case="i" number="s" strength="s">ѥѭ</form>
                <form gender="f" case="l" number="s" strength="s">и</form>
                <form gender="f" case="v" number="s" strength="s">ꙗ</form>
                <form gender="f" case="n" number="d" strength="s">и</form>
                <form gender="f" case="g" number="d" strength="s">ю</form>
                <form gender="f" case="d" number="d" strength="s">ꙗма</form>
                <form gender="f" case="a" number="d" strength="s">и</form>
                <form gender="f" case="i" number="d" strength="s">ꙗма</form>
                <form gender="f" case="l" number="d" strength="s">ю</form>
                <form gender="f" case="v" number="d" strength="s">и</form>
                <form gender="f" case="n" number="p" strength="s">ѩ</form>
                <form gender="f" case="g" number="p" strength="s">и</form>
                <form gender="f" case="d" number="p" strength="s">ꙗмъ</form>
                <form gender="f" case="a" number="p" strength="s">ѩ</form>
                <form gender="f" case="i" number="p" strength="s">ꙗми</form>
                <form gender="f" case="l" number="p" strength="s">ꙗхъ</form>
                <form gender="f" case="v" number="p" strength="s">ѩ</form>
                <form gender="m" case="n" number="s" strength="w">ии</form>
                <form gender="m" case="g" number="s" strength="w">ꙗѥго</form>
                <form gender="m" case="d" number="s" strength="w">юѥмоу</form>
                <form gender="m" case="a" number="s" strength="w">ии</form>
                <form gender="m" case="i" number="s" strength="w">иимь</form>
                <form gender="m" case="l" number="s" strength="w">иимь</form>
                <form gender="m" case="v" number="s" strength="w">ии</form>
                <form gender="m" case="n" number="d" strength="w">ꙗꙗ</form>
                <form gender="m" case="g" number="d" strength="w">юю</form>
                <form gender="m" case="d" number="d" strength="w">иима</form>
                <form gender="m" case="a" number="d" strength="w">ꙗꙗ</form>
                <form gender="m" case="i" number="d" strength="w">иима</form>
                <form gender="m" case="l" number="d" strength="w">юю</form>
                <form gender="m" case="v" number="d" strength="w">ꙗꙗ</form>
                <form gender="m" case="n" number="p" strength="w">ии</form>
                <form gender="m" case="g" number="p" strength="w">иихъ</form>
                <form gender="m" case="d" number="p" strength="w">иимъ</form>
                <form gender="m" case="a" number="p" strength="w">ѩѩ</form>
                <form gender="m" case="i" number="p" strength="w">иими</form>
                <form gender="m" case="l" number="p" strength="w">иихъ</form>
                <form gender="m" case="v" number="p" strength="w">ии</form>
                <form gender="n" case="n" number="s" strength="w">ѥѥ</form>
                <form gender="n" case="g" number="s" strength="w">ꙗѥго</form>
                <form gender="n" case="d" number="s" strength="w">юѥмоу</form>
                <form gender="n" case="a" number="s" strength="w">ѥѥ</form>
                <form gender="n" case="i" number="s" strength="w">иимь</form>
                <form gender="n" case="l" number="s" strength="w">иимь</form>
                <form gender="n" case="v" number="s" strength="w">ѥѥ</form>
                <form gender="n" case="n" number="d" strength="w">ии</form>
                <form gender="n" case="g" number="d" strength="w">юю</form>
                <form gender="n" case="d" number="d" strength="w">иима</form>
                <form gender="n" case="a" number="d" strength="w">ии</form>
                <form gender="n" case="i" number="d" strength="w">иима</form>
                <form gender="n" case="l" number="d" strength="w">юю</form>
                <form gender="n" case="v" number="d" strength="w">ии</form>
                <form gender="n" case="n" number="p" strength="w">ꙗꙗ</form>
                <form gender="n" case="g" number="p" strength="w">иихъ</form>
                <form gender="n" case="d" number="p" strength="w">иимъ</form>
                <form gender="n" case="a" number="p" strength="w">ꙗꙗ</form>
                <form gender="n" case="i" number="p" strength="w">иими</form>
                <form gender="n" case="l" number="p" strength="w">иихъ</form>
                <form gender="n" case="v" number="p" strength="w">ꙗꙗ</form>
                <form gender="f" case="n" number="s" strength="w">ꙗꙗ</form>
                <form gender="f" case="g" number="s" strength="w">ѩѩ</form>
                <form gender="f" case="d" number="s" strength="w">ии</form>
                <form gender="f" case="a" number="s" strength="w">ѭѭ</form>
                <form gender="f" case="i" number="s" strength="w">ѭѭ</form>
                <form gender="f" case="l" number="s" strength="w">ии</form>
                <form gender="f" case="v" number="s" strength="w">ꙗꙗ</form>
                <form gender="f" case="n" number="d" strength="w">ии</form>
                <form gender="f" case="g" number="d" strength="w">юю</form>
                <form gender="f" case="d" number="d" strength="w">иима</form>
                <form gender="f" case="a" number="d" strength="w">ии</form>
                <form gender="f" case="i" number="d" strength="w">иима</form>
                <form gender="f" case="l" number="d" strength="w">юю</form>
                <form gender="f" case="v" number="d" strength="w">ии</form>
                <form gender="f" case="n" number="p" strength="w">ѩѩ</form>
                <form gender="f" case="g" number="p" strength="w">иихъ</form>
                <form gender="f" case="d" number="p" strength="w">иимъ</form>
                <form gender="f" case="a" number="p" strength="w">ѩѩ</form>
                <form gender="f" case="i" number="p" strength="w">иими</form>
                <form gender="f" case="l" number="p" strength="w">иихъ</form>
                <form gender="f" case="v" number="p" strength="w">ѩѩ</form>
            </paradigm>
            <paradigm type="божии" truncate="1">
                <!-- j possessives; no long forms-->
                <form gender="m" case="n" number="s" strength="s">и</form>
                <form gender="m" case="g" number="s" strength="s">ꙗ</form>
                <form gender="m" case="d" number="s" strength="s">ю</form>
                <form gender="m" case="a" number="s" strength="s">и</form>
                <form gender="m" case="i" number="s" strength="s">ѥмь</form>
                <form gender="m" case="l" number="s" strength="s">и</form>
                <form gender="m" case="v" number="s" strength="s">и</form>
                <form gender="m" case="n" number="d" strength="s">ꙗ</form>
                <form gender="m" case="g" number="d" strength="s">ю</form>
                <form gender="m" case="d" number="d" strength="s">ѥма</form>
                <form gender="m" case="a" number="d" strength="s">ꙗ</form>
                <form gender="m" case="i" number="d" strength="s">ѥма</form>
                <form gender="m" case="l" number="d" strength="s">ю</form>
                <form gender="m" case="v" number="d" strength="s">ꙗ</form>
                <form gender="m" case="n" number="p" strength="s">и</form>
                <form gender="m" case="g" number="p" strength="s">и</form>
                <form gender="m" case="d" number="p" strength="s">ѥмъ</form>
                <form gender="m" case="a" number="p" strength="s">ѩ</form>
                <form gender="m" case="i" number="p" strength="s">и</form>
                <form gender="m" case="l" number="p" strength="s">ихъ</form>
                <form gender="m" case="v" number="p" strength="s">и</form>
                <form gender="n" case="n" number="s" strength="s">ѥ</form>
                <form gender="n" case="g" number="s" strength="s">ꙗ</form>
                <form gender="n" case="d" number="s" strength="s">ю</form>
                <form gender="n" case="a" number="s" strength="s">ѥ</form>
                <form gender="n" case="i" number="s" strength="s">ѥмь</form>
                <form gender="n" case="l" number="s" strength="s">и</form>
                <form gender="n" case="v" number="s" strength="s">ѥ</form>
                <form gender="n" case="n" number="d" strength="s">и</form>
                <form gender="n" case="g" number="d" strength="s">ю</form>
                <form gender="n" case="d" number="d" strength="s">ѥма</form>
                <form gender="n" case="a" number="d" strength="s">и</form>
                <form gender="n" case="i" number="d" strength="s">ѥма</form>
                <form gender="n" case="l" number="d" strength="s">ю</form>
                <form gender="n" case="v" number="d" strength="s">и</form>
                <form gender="n" case="n" number="p" strength="s">ꙗ</form>
                <form gender="n" case="g" number="p" strength="s">ь</form>
                <form gender="n" case="d" number="p" strength="s">ѥмъ</form>
                <form gender="n" case="a" number="p" strength="s">ꙗ</form>
                <form gender="n" case="i" number="p" strength="s">и</form>
                <form gender="n" case="l" number="p" strength="s">ихъ</form>
                <form gender="n" case="v" number="p" strength="s">ꙗ</form>
                <form gender="f" case="n" number="s" strength="s">ꙗ</form>
                <form gender="f" case="g" number="s" strength="s">ѩ</form>
                <form gender="f" case="d" number="s" strength="s">и</form>
                <form gender="f" case="a" number="s" strength="s">ѭ</form>
                <form gender="f" case="i" number="s" strength="s">ѥѭ</form>
                <form gender="f" case="l" number="s" strength="s">и</form>
                <form gender="f" case="v" number="s" strength="s">ꙗ</form>
                <form gender="f" case="n" number="d" strength="s">и</form>
                <form gender="f" case="g" number="d" strength="s">ю</form>
                <form gender="f" case="d" number="d" strength="s">ꙗма</form>
                <form gender="f" case="a" number="d" strength="s">и</form>
                <form gender="f" case="i" number="d" strength="s">ꙗма</form>
                <form gender="f" case="l" number="d" strength="s">ю</form>
                <form gender="f" case="v" number="d" strength="s">и</form>
                <form gender="f" case="n" number="p" strength="s">ѩ</form>
                <form gender="f" case="g" number="p" strength="s">ь</form>
                <form gender="f" case="d" number="p" strength="s">ꙗмъ</form>
                <form gender="f" case="a" number="p" strength="s">ѩ</form>
                <form gender="f" case="i" number="p" strength="s">ꙗми</form>
                <form gender="f" case="l" number="p" strength="s">ꙗхъ</form>
                <form gender="f" case="v" number="p" strength="s">ѩ</form>
            </paradigm>
            <paradigm type="връховьнь" truncate="1">
                <!-- soft sonant -->
                <form gender="m" case="n" number="s" strength="s">҄ь</form>
                <form gender="m" case="g" number="s" strength="s">҄ꙗ</form>
                <form gender="m" case="d" number="s" strength="s">҄ю</form>
                <form gender="m" case="a" number="s" strength="s">҄ь</form>
                <form gender="m" case="i" number="s" strength="s">҄ѥмь</form>
                <form gender="m" case="l" number="s" strength="s">҄и</form>
                <form gender="m" case="v" number="s" strength="s">҄ю</form>
                <form gender="m" case="n" number="d" strength="s">҄ꙗ</form>
                <form gender="m" case="g" number="d" strength="s">҄ю</form>
                <form gender="m" case="d" number="d" strength="s">҄ѥма</form>
                <form gender="m" case="a" number="d" strength="s">҄ꙗ</form>
                <form gender="m" case="i" number="d" strength="s">҄ѥма</form>
                <form gender="m" case="l" number="d" strength="s">҄ю</form>
                <form gender="m" case="v" number="d" strength="s">҄ꙗ</form>
                <form gender="m" case="n" number="p" strength="s">҄и</form>
                <form gender="m" case="g" number="p" strength="s">҄ь</form>
                <form gender="m" case="d" number="p" strength="s">҄ѥмъ</form>
                <form gender="m" case="a" number="p" strength="s">҄ѩ</form>
                <form gender="m" case="i" number="p" strength="s">҄и</form>
                <form gender="m" case="l" number="p" strength="s">҄ихъ</form>
                <form gender="m" case="v" number="p" strength="s">҄и</form>
                <form gender="n" case="n" number="s" strength="s">҄ѥ</form>
                <form gender="n" case="g" number="s" strength="s">҄ꙗ</form>
                <form gender="n" case="d" number="s" strength="s">҄ю</form>
                <form gender="n" case="a" number="s" strength="s">҄ѥ</form>
                <form gender="n" case="i" number="s" strength="s">҄ѥмь</form>
                <form gender="n" case="l" number="s" strength="s">҄и</form>
                <form gender="n" case="v" number="s" strength="s">҄ѥ</form>
                <form gender="n" case="n" number="d" strength="s">҄и</form>
                <form gender="n" case="g" number="d" strength="s">҄ю</form>
                <form gender="n" case="d" number="d" strength="s">҄ѥма</form>
                <form gender="n" case="a" number="d" strength="s">҄и</form>
                <form gender="n" case="i" number="d" strength="s">҄ѥма</form>
                <form gender="n" case="l" number="d" strength="s">҄ю</form>
                <form gender="n" case="v" number="d" strength="s">҄и</form>
                <form gender="n" case="n" number="p" strength="s">҄ꙗ</form>
                <form gender="n" case="g" number="p" strength="s">҄ь</form>
                <form gender="n" case="d" number="p" strength="s">҄ѥмъ</form>
                <form gender="n" case="a" number="p" strength="s">҄ꙗ</form>
                <form gender="n" case="i" number="p" strength="s">҄и</form>
                <form gender="n" case="l" number="p" strength="s">҄ихъ</form>
                <form gender="n" case="v" number="p" strength="s">҄ꙗ</form>
                <form gender="f" case="n" number="s" strength="s">҄ꙗ</form>
                <form gender="f" case="g" number="s" strength="s">҄ѩ</form>
                <form gender="f" case="d" number="s" strength="s">҄и</form>
                <form gender="f" case="a" number="s" strength="s">҄ѭ</form>
                <form gender="f" case="i" number="s" strength="s">҄ѥѭ</form>
                <form gender="f" case="l" number="s" strength="s">҄и</form>
                <form gender="f" case="v" number="s" strength="s">҄ѥ</form>
                <form gender="f" case="n" number="d" strength="s">҄и</form>
                <form gender="f" case="g" number="d" strength="s">҄ю</form>
                <form gender="f" case="d" number="d" strength="s">҄ꙗма</form>
                <form gender="f" case="a" number="d" strength="s">҄и</form>
                <form gender="f" case="i" number="d" strength="s">҄ꙗма</form>
                <form gender="f" case="l" number="d" strength="s">҄ю</form>
                <form gender="f" case="v" number="d" strength="s">҄и</form>
                <form gender="f" case="n" number="p" strength="s">҄ѩ</form>
                <form gender="f" case="g" number="p" strength="s">҄ь</form>
                <form gender="f" case="d" number="p" strength="s">҄ꙗмъ</form>
                <form gender="f" case="a" number="p" strength="s">҄ѩ</form>
                <form gender="f" case="i" number="p" strength="s">҄ꙗми</form>
                <form gender="f" case="l" number="p" strength="s">҄ꙗхъ</form>
                <form gender="f" case="v" number="p" strength="s">҄ѩ</form>
                <form gender="m" case="n" number="s" strength="w">҄ии</form>
                <form gender="m" case="g" number="s" strength="w">҄ꙗѥго</form>
                <form gender="m" case="d" number="s" strength="w">҄юѥмоу</form>
                <form gender="m" case="a" number="s" strength="w">҄ии</form>
                <form gender="m" case="i" number="s" strength="w">҄иимь</form>
                <form gender="m" case="l" number="s" strength="w">҄иимь</form>
                <form gender="m" case="v" number="s" strength="w">҄ии</form>
                <form gender="m" case="n" number="d" strength="w">҄ꙗꙗ</form>
                <form gender="m" case="g" number="d" strength="w">҄юю</form>
                <form gender="m" case="d" number="d" strength="w">҄иима</form>
                <form gender="m" case="a" number="d" strength="w">҄ꙗꙗ</form>
                <form gender="m" case="i" number="d" strength="w">҄иима</form>
                <form gender="m" case="l" number="d" strength="w">҄юю</form>
                <form gender="m" case="v" number="d" strength="w">҄ꙗꙗ</form>
                <form gender="m" case="n" number="p" strength="w">҄ии</form>
                <form gender="m" case="g" number="p" strength="w">҄иихъ</form>
                <form gender="m" case="d" number="p" strength="w">҄иимъ</form>
                <form gender="m" case="a" number="p" strength="w">҄ѩѩ</form>
                <form gender="m" case="i" number="p" strength="w">҄иими</form>
                <form gender="m" case="l" number="p" strength="w">҄иихъ</form>
                <form gender="m" case="v" number="p" strength="w">҄ии</form>
                <form gender="n" case="n" number="s" strength="w">҄ѥѥ</form>
                <form gender="n" case="g" number="s" strength="w">҄ꙗѥго</form>
                <form gender="n" case="d" number="s" strength="w">҄юѥмоу</form>
                <form gender="n" case="a" number="s" strength="w">҄ѥѥ</form>
                <form gender="n" case="i" number="s" strength="w">҄иимь</form>
                <form gender="n" case="l" number="s" strength="w">҄иимь</form>
                <form gender="n" case="v" number="s" strength="w">҄ѥѥ</form>
                <form gender="n" case="n" number="d" strength="w">҄ии</form>
                <form gender="n" case="g" number="d" strength="w">҄юю</form>
                <form gender="n" case="d" number="d" strength="w">҄иима</form>
                <form gender="n" case="a" number="d" strength="w">҄ии</form>
                <form gender="n" case="i" number="d" strength="w">҄иима</form>
                <form gender="n" case="l" number="d" strength="w">҄юю</form>
                <form gender="n" case="v" number="d" strength="w">҄ии</form>
                <form gender="n" case="n" number="p" strength="w">҄ꙗꙗ</form>
                <form gender="n" case="g" number="p" strength="w">҄иихъ</form>
                <form gender="n" case="d" number="p" strength="w">҄иимъ</form>
                <form gender="n" case="a" number="p" strength="w">҄ꙗꙗ</form>
                <form gender="n" case="i" number="p" strength="w">҄иими</form>
                <form gender="n" case="l" number="p" strength="w">҄иихъ</form>
                <form gender="n" case="v" number="p" strength="w">҄ꙗꙗ</form>
                <form gender="f" case="n" number="s" strength="w">҄ꙗꙗ</form>
                <form gender="f" case="g" number="s" strength="w">҄ѩѩ</form>
                <form gender="f" case="d" number="s" strength="w">҄ии</form>
                <form gender="f" case="a" number="s" strength="w">҄ѭѭ</form>
                <form gender="f" case="i" number="s" strength="w">҄ѭѭ</form>
                <form gender="f" case="l" number="s" strength="w">҄ии</form>
                <form gender="f" case="v" number="s" strength="w">҄ꙗꙗ</form>
                <form gender="f" case="n" number="d" strength="w">҄ии</form>
                <form gender="f" case="g" number="d" strength="w">҄юю</form>
                <form gender="f" case="d" number="d" strength="w">҄иима</form>
                <form gender="f" case="a" number="d" strength="w">҄ии</form>
                <form gender="f" case="i" number="d" strength="w">҄иима</form>
                <form gender="f" case="l" number="d" strength="w">҄юю</form>
                <form gender="f" case="v" number="d" strength="w">҄ии</form>
                <form gender="f" case="n" number="p" strength="w">҄ѩѩ</form>
                <form gender="f" case="g" number="p" strength="w">҄иихъ</form>
                <form gender="f" case="d" number="p" strength="w">҄иимъ</form>
                <form gender="f" case="a" number="p" strength="w">҄ѩѩ</form>
                <form gender="f" case="i" number="p" strength="w">҄иими</form>
                <form gender="f" case="l" number="p" strength="w">҄иихъ</form>
                <form gender="f" case="v" number="p" strength="w">҄ѩѩ</form>
            </paradigm>
        </class>
    </pos>
    <pos type="Df">
        <class type="all">
            <paradigm type="мало" truncate="1">
                <form degree="p">о</form>
            </paradigm>
        </class>
    </pos>
    <pos type="Ne">
        <class type="o">
            <paradigm type="иоанъ" truncate="1">
                <form case="n" number="s">ъ</form>
                <form case="g" number="s">а</form>
                <form case="d" number="s">оу</form>
                <form case="a" number="s">а</form>
                <form case="i" number="s">омь</form>
                <form case="l" number="s">ѣ</form>
                <form case="v" number="s">е</form>
            </paradigm>
            <paradigm type="христосъ" truncate="5">
                <form case="n" number="s">осъ</form>
                <form case="g" number="s">а</form>
                <form case="d" number="s">оу</form>
                <form case="a" number="s">а</form>
                <form case="i" number="s">омь</form>
                <form case="l" number="s">ѣ</form>
                <form case="v" number="s">е</form>
            </paradigm>
        </class>
        <class type="jo">
            <paradigm type="григории" truncate="1">
                <form case="n" number="s">и</form>
                <form case="g" number="s">ꙗ</form>
                <form case="d" number="s">ю</form>
                <form case="a" number="s">ꙗ</form>
                <form case="i" number="s">ѥмь</form>
                <form case="l" number="s">и</form>
                <form case="v" number="s">ю</form>
            </paradigm>
        </class>
        <class type="a">
            <paradigm type="кела" truncate="1">
                <form case="n" number="s">а</form>
                <form case="g" number="s">ѧ</form>
                <form case="d" number="s">ꙑ</form>
                <form case="a" number="s">ѫ</form>
                <form case="i" number="s">оѭ</form>
                <form case="l" number="s">ꙑ</form>
                <form case="v" number="s">о</form>
            </paradigm>
        </class>
        <class type="ja">
            <paradigm type="аньдреꙗ" truncate="1">
                <form case="n" number="s">ꙗ</form>
                <form case="g" number="s">ѩ</form>
                <form case="d" number="s">и</form>
                <form case="a" number="s">ѭ</form>
                <form case="i" number="s">ѥмь</form>
                <form case="l" number="s">и</form>
                <form case="v" number="s">ѥ</form>
            </paradigm>
            <paradigm type="силвиꙗ" truncate="1">
                <form case="n" number="s">ꙗ</form>
                <form case="g" number="s">ѩ</form>
                <form case="d" number="s">и</form>
                <form case="a" number="s">ѭ</form>
                <form case="i" number="s">ѥѭ</form>
                <form case="l" number="s">и</form>
                <form case="v" number="s">ѥ</form>
            </paradigm>
        </class>
    </pos>
    <pos type="V-">
        <class type="Diels I.1: d">
            <paradigm type="вести" truncate="3">
                <!--
                    Has root aorist
                -->
                <form person="1" number="s" tense="p" mood="i">дѫ</form>
                <form person="2" number="s" tense="p" mood="i">деши</form>
                <form person="3" number="s" tense="p" mood="i">детъ</form>
                <form person="1" number="d" tense="p" mood="i">девѣ</form>
                <form person="2" number="d" tense="p" mood="i">дета</form>
                <form person="3" number="d" tense="p" mood="i">дете</form>
                <form person="1" number="p" tense="p" mood="i">демъ</form>
                <form person="2" number="p" tense="p" mood="i">дете</form>
                <form person="3" number="p" tense="p" mood="i">дѫтъ</form>
                <form person="1" number="s" tense="i" mood="i">дѣахъ</form>
                <form person="2" number="s" tense="i" mood="i">дѣаше</form>
                <form person="3" number="s" tense="i" mood="i">дѣаше</form>
                <form person="1" number="d" tense="i" mood="i">дѣаховѣ</form>
                <form person="2" number="d" tense="i" mood="i">дѣашета</form>
                <form person="3" number="d" tense="i" mood="i">дѣашете</form>
                <form person="1" number="p" tense="i" mood="i">дѣахомъ</form>
                <form person="2" number="p" tense="i" mood="i">дѣашете</form>
                <form person="3" number="p" tense="i" mood="i">дѣахѫ</form>
                <form person="1" number="s" tense="a" mood="i">дъ</form>
                <form person="2" number="s" tense="a" mood="i">де</form>
                <form person="3" number="s" tense="a" mood="i">де</form>
                <form person="1" number="d" tense="a" mood="i">довѣ</form>
                <form person="2" number="d" tense="a" mood="i">дета</form>
                <form person="3" number="d" tense="a" mood="i">дете</form>
                <form person="1" number="p" tense="a" mood="i">домъ</form>
                <form person="2" number="p" tense="a" mood="i">дете</form>
                <form person="3" number="p" tense="a" mood="i">дѫ</form>
                <form person="2" number="s" mood="m">ди</form>
                <form person="3" number="s" mood="m">ди</form>
                <form person="1" number="d" mood="m">дѣвѣ</form>
                <form person="2" number="d" mood="m">дѣта</form>
                <form person="3" number="d" mood="m">дѣте</form>
                <form person="1" number="p" mood="m">дѣмъ</form>
                <form person="2" number="p" mood="m">дѣте</form>
                <form mood="n">сти</form>
                <form mood="u">стъ</form>
                <!-- Masculine present active strong -->
                <form number="s" tense="p" mood="p" voice="a" gender="m" case="n" strength="s"
                    >дꙑ</form>
                <form number="s" tense="p" mood="p" voice="a" gender="m" case="a" strength="s"
                    >дѫщь</form>
                <form number="s" tense="p" mood="p" voice="a" gender="m" case="g" strength="s"
                    >дѫща</form>
                <form number="s" tense="p" mood="p" voice="a" gender="m" case="d" strength="s"
                    >дѫщоу</form>
                <form number="s" tense="p" mood="p" voice="a" gender="m" case="i" strength="s"
                    >дѫщемь</form>
                <form number="s" tense="p" mood="p" voice="a" gender="m" case="l" strength="s"
                    >дѫщи</form>
                <form number="d" tense="p" mood="p" voice="a" gender="m" case="n" strength="s"
                    >дѫща</form>
                <form number="d" tense="p" mood="p" voice="a" gender="m" case="a" strength="s"
                    >дѫща</form>
                <form number="d" tense="p" mood="p" voice="a" gender="m" case="g" strength="s"
                    >дѫщоу</form>
                <form number="d" tense="p" mood="p" voice="a" gender="m" case="d" strength="s"
                    >дѫщема</form>
                <form number="d" tense="p" mood="p" voice="a" gender="m" case="i" strength="s"
                    >дѫщема</form>
                <form number="d" tense="p" mood="p" voice="a" gender="m" case="l" strength="s"
                    >дѫщоу</form>
                <form number="p" tense="p" mood="p" voice="a" gender="m" case="n" strength="s"
                    >дѫще</form>
                <form number="p" tense="p" mood="p" voice="a" gender="m" case="a" strength="s"
                    >дѫщѧ</form>
                <form number="p" tense="p" mood="p" voice="a" gender="m" case="g" strength="s"
                    >дѫщь</form>
                <form number="p" tense="p" mood="p" voice="a" gender="m" case="d" strength="s"
                    >дѫщемъ</form>
                <form number="p" tense="p" mood="p" voice="a" gender="m" case="i" strength="s"
                    >дѫщи</form>
                <form number="p" tense="p" mood="p" voice="a" gender="m" case="l" strength="s"
                    >дѫщихъ</form>
                <!-- Neuter present active strong -->
                <form number="s" tense="p" mood="p" voice="a" gender="n" case="n" strength="s"
                    >дꙑ</form>
                <form number="s" tense="p" mood="p" voice="a" gender="n" case="a" strength="s"
                    >дѫще</form>
                <form number="s" tense="p" mood="p" voice="a" gender="n" case="g" strength="s"
                    >дѫща</form>
                <form number="s" tense="p" mood="p" voice="a" gender="n" case="d" strength="s"
                    >дѫщоу</form>
                <form number="s" tense="p" mood="p" voice="a" gender="n" case="i" strength="s"
                    >дѫщемь</form>
                <form number="s" tense="p" mood="p" voice="a" gender="n" case="l" strength="s"
                    >дѫщи</form>
                <form number="d" tense="p" mood="p" voice="a" gender="n" case="n" strength="s"
                    >дѫщи</form>
                <form number="d" tense="p" mood="p" voice="a" gender="n" case="a" strength="s"
                    >дѫщи</form>
                <form number="d" tense="p" mood="p" voice="a" gender="n" case="g" strength="s"
                    >дѫщоу</form>
                <form number="d" tense="p" mood="p" voice="a" gender="n" case="d" strength="s"
                    >дѫщема</form>
                <form number="d" tense="p" mood="p" voice="a" gender="n" case="i" strength="s"
                    >дѫщема</form>
                <form number="d" tense="p" mood="p" voice="a" gender="n" case="l" strength="s"
                    >дѫщоу</form>
                <form number="p" tense="p" mood="p" voice="a" gender="n" case="n" strength="s"
                    >дѫща</form>
                <form number="p" tense="p" mood="p" voice="a" gender="n" case="a" strength="s"
                    >дѫща</form>
                <form number="p" tense="p" mood="p" voice="a" gender="n" case="g" strength="s"
                    >дѫщь</form>
                <form number="p" tense="p" mood="p" voice="a" gender="n" case="d" strength="s"
                    >дѫщемъ</form>
                <form number="p" tense="p" mood="p" voice="a" gender="n" case="i" strength="s"
                    >дѫщи</form>
                <form number="p" tense="p" mood="p" voice="a" gender="n" case="l" strength="s"
                    >дѫщихъ</form>
                <!-- Feminine present active strong -->
                <form number="s" tense="p" mood="p" voice="a" gender="f" case="n" strength="s"
                    >дѫщи</form>
                <form number="s" tense="p" mood="p" voice="a" gender="f" case="a" strength="s"
                    >дѫщѫ</form>
                <form number="s" tense="p" mood="p" voice="a" gender="f" case="g" strength="s"
                    >дѫщѧ</form>
                <form number="s" tense="p" mood="p" voice="a" gender="f" case="d" strength="s"
                    >дѫщи</form>
                <form number="s" tense="p" mood="p" voice="a" gender="f" case="i" strength="s"
                    >дѫщеѭ</form>
                <form number="s" tense="p" mood="p" voice="a" gender="f" case="l" strength="s"
                    >дѫщи</form>
                <form number="d" tense="p" mood="p" voice="a" gender="f" case="n" strength="s"
                    >дѫщи</form>
                <form number="d" tense="p" mood="p" voice="a" gender="f" case="a" strength="s"
                    >дѫщи</form>
                <form number="d" tense="p" mood="p" voice="a" gender="f" case="g" strength="s"
                    >дѫщоу</form>
                <form number="d" tense="p" mood="p" voice="a" gender="f" case="d" strength="s"
                    >дѫщама</form>
                <form number="d" tense="p" mood="p" voice="a" gender="f" case="i" strength="s"
                    >дѫщама</form>
                <form number="d" tense="p" mood="p" voice="a" gender="f" case="l" strength="s"
                    >дѫщоу</form>
                <form number="p" tense="p" mood="p" voice="a" gender="f" case="n" strength="s"
                    >дѫщѧ</form>
                <form number="p" tense="p" mood="p" voice="a" gender="f" case="a" strength="s"
                    >дѫщѧ</form>
                <form number="p" tense="p" mood="p" voice="a" gender="f" case="g" strength="s"
                    >дѫщь</form>
                <form number="p" tense="p" mood="p" voice="a" gender="f" case="d" strength="s"
                    >дѫщамъ</form>
                <form number="p" tense="p" mood="p" voice="a" gender="f" case="i" strength="s"
                    >дѫщами</form>
                <form number="p" tense="p" mood="p" voice="a" gender="f" case="l" strength="s"
                    >дѫщахъ</form>
                <!-- Masculine present active weak-->
                <form number="s" tense="p" mood="p" voice="a" gender="m" case="n" strength="w"
                    >дꙑи</form>
                <form number="s" tense="p" mood="p" voice="a" gender="m" case="a" strength="w"
                    >дѫщии</form>
                <form number="s" tense="p" mood="p" voice="a" gender="m" case="g" strength="w"
                    >дѫщаѥго</form>
                <form number="s" tense="p" mood="p" voice="a" gender="m" case="d" strength="w"
                    >дѫщоуѥмоу</form>
                <form number="s" tense="p" mood="p" voice="a" gender="m" case="i" strength="w"
                    >дѫщиимь</form>
                <form number="s" tense="p" mood="p" voice="a" gender="m" case="l" strength="w"
                    >дѫщиимь</form>
                <form number="d" tense="p" mood="p" voice="a" gender="m" case="n" strength="w"
                    >дꙑи</form>
                <form number="d" tense="p" mood="p" voice="a" gender="m" case="a" strength="w"
                    >дѫщии</form>
                <form number="d" tense="p" mood="p" voice="a" gender="m" case="g" strength="w"
                    >дѫщаѥго</form>
                <form number="d" tense="p" mood="p" voice="a" gender="m" case="d" strength="w"
                    >дѫщоуѥмоу</form>
                <form number="d" tense="p" mood="p" voice="a" gender="m" case="i" strength="w"
                    >дѫщиимь</form>
                <form number="d" tense="p" mood="p" voice="a" gender="m" case="l" strength="w"
                    >дѫщиимь</form>
                <form number="p" tense="p" mood="p" voice="a" gender="m" case="n" strength="w"
                    >дꙑи</form>
                <form number="p" tense="p" mood="p" voice="a" gender="m" case="a" strength="w"
                    >дѫщии</form>
                <form number="p" tense="p" mood="p" voice="a" gender="m" case="g" strength="w"
                    >дѫщаѥго</form>
                <form number="p" tense="p" mood="p" voice="a" gender="m" case="d" strength="w"
                    >дѫщоуѥмоу</form>
                <form number="p" tense="p" mood="p" voice="a" gender="m" case="i" strength="w"
                    >дѫщиимь</form>
                <form number="p" tense="p" mood="p" voice="a" gender="m" case="l" strength="w"
                    >дѫщиимь</form>
                <!-- Neuter present active weak -->
                <form number="s" tense="p" mood="p" voice="a" gender="n" case="n" strength="w"
                    >дѫщее</form>
                <form number="s" tense="p" mood="p" voice="a" gender="n" case="a" strength="w"
                    >дѫщее</form>
                <form number="s" tense="p" mood="p" voice="a" gender="n" case="g" strength="w"
                    >дѫщаѥго</form>
                <form number="s" tense="p" mood="p" voice="a" gender="n" case="d" strength="w"
                    >дѫщоуѥмоу</form>
                <form number="s" tense="p" mood="p" voice="a" gender="n" case="i" strength="w"
                    >дѫщиимь</form>
                <form number="s" tense="p" mood="p" voice="a" gender="n" case="l" strength="w"
                    >дѫщиимь</form>
                <form number="d" tense="p" mood="p" voice="a" gender="n" case="n" strength="w"
                    >дѫщее</form>
                <form number="d" tense="p" mood="p" voice="a" gender="n" case="a" strength="w"
                    >дѫщее</form>
                <form number="d" tense="p" mood="p" voice="a" gender="n" case="g" strength="w"
                    >дѫщаѥго</form>
                <form number="d" tense="p" mood="p" voice="a" gender="n" case="d" strength="w"
                    >дѫщоуѥмоу</form>
                <form number="d" tense="p" mood="p" voice="a" gender="n" case="i" strength="w"
                    >дѫщиимь</form>
                <form number="d" tense="p" mood="p" voice="a" gender="n" case="l" strength="w"
                    >дѫщиимь</form>
                <form number="p" tense="p" mood="p" voice="a" gender="n" case="n" strength="w"
                    >дѫщее</form>
                <form number="p" tense="p" mood="p" voice="a" gender="n" case="a" strength="w"
                    >дѫщее</form>
                <form number="p" tense="p" mood="p" voice="a" gender="n" case="g" strength="w"
                    >дѫщаѥго</form>
                <form number="p" tense="p" mood="p" voice="a" gender="n" case="d" strength="w"
                    >дѫщоуѥмоу</form>
                <form number="p" tense="p" mood="p" voice="a" gender="n" case="i" strength="w"
                    >дѫщиимь</form>
                <form number="p" tense="p" mood="p" voice="a" gender="n" case="l" strength="w"
                    >дѫщиимь</form>
                <!-- Feminine present active weak -->
                <form number="s" tense="p" mood="p" voice="a" gender="f" case="n" strength="w"
                    >дѫщиꙗ</form>
                <form number="s" tense="p" mood="p" voice="a" gender="f" case="a" strength="w"
                    >дѫщѫѭ</form>
                <form number="s" tense="p" mood="p" voice="a" gender="f" case="g" strength="w"
                    >дѫщѧѩ</form>
                <form number="s" tense="p" mood="p" voice="a" gender="f" case="d" strength="w"
                    >дѫщии</form>
                <form number="s" tense="p" mood="p" voice="a" gender="f" case="i" strength="w"
                    >дѫщѫѭ</form>
                <form number="s" tense="p" mood="p" voice="a" gender="f" case="l" strength="w"
                    >дѫщии</form>
                <form number="d" tense="p" mood="p" voice="a" gender="f" case="n" strength="w"
                    >дѫщиꙗ</form>
                <form number="d" tense="p" mood="p" voice="a" gender="f" case="a" strength="w"
                    >дѫщѫѭ</form>
                <form number="d" tense="p" mood="p" voice="a" gender="f" case="g" strength="w"
                    >дѫщѧѩ</form>
                <form number="d" tense="p" mood="p" voice="a" gender="f" case="d" strength="w"
                    >дѫщии</form>
                <form number="d" tense="p" mood="p" voice="a" gender="f" case="i" strength="w"
                    >дѫщѫѭ</form>
                <form number="d" tense="p" mood="p" voice="a" gender="f" case="l" strength="w"
                    >дѫщии</form>
                <form number="p" tense="p" mood="p" voice="a" gender="f" case="n" strength="w"
                    >дѫщиꙗ</form>
                <form number="p" tense="p" mood="p" voice="a" gender="f" case="a" strength="w"
                    >дѫщѫѭ</form>
                <form number="p" tense="p" mood="p" voice="a" gender="f" case="g" strength="w"
                    >дѫщѧѩ</form>
                <form number="p" tense="p" mood="p" voice="a" gender="f" case="d" strength="w"
                    >дѫщии</form>
                <form number="p" tense="p" mood="p" voice="a" gender="f" case="i" strength="w"
                    >дѫщѫѭ</form>
                <form number="p" tense="p" mood="p" voice="a" gender="f" case="l" strength="w"
                    >дѫщии</form>
            </paradigm>
        </class>
    </pos>
</paradigms>
